【裁判字號】    99,訴,153
【裁判日期】    991231
【裁判案由】    妨害自由等
【裁判全文】
臺灣桃園地方法院刑事判決               99年度訴字第153號
公  訴  人  臺灣桃園地方法院檢察署檢察官
被      告  吳金福
選任辯護人  陳萬發律師
            黃秋田律師
被      告  楊永駿
選任辯護人  邱清銜律師
            劉君豪律師
被      告  曾雍軒
選任辯護人  陳河泉律師
被      告  賴俊辰
            林君儒
上  二  人
選任辯護人  林仕訪律師
被      告  謝孟霖
選任辯護人  鄭世脩律師
上列被告因妨害自由等案件，經檢察官提起公訴（98年度偵字第
23575、27209 號），本院判決如下：
    主  文
吳金福如附表一所示之罪，各處如附表一所示之刑。又犯如附表
二編號一、二、八所示之罪，各處如附表二編號一、二、八所示
之刑。應執行有期徒刑貳年柒月，如易科罰金，以新臺幣貳仟元
折算壹日。其餘被訴部分無罪。
楊永駿如附表一編號三、四、八至十一、十四至二十一所示之罪
，各處如附表一編號三、四、八至十一、十四至二十一所示之刑
。又犯如附表二所示之罪，各處如附表二所示之刑。應執行有期
徒刑貳年陸月，如易科罰金，以新臺幣壹仟元折算壹日。
賴俊辰犯如附表一編號十四至二十一所示之罪，各處如附表一編
號十四至二十一所示之刑。又犯如附表二編號五所示之罪，處如
附表二編號五所示之刑。應執行有期徒刑拾月，如易科罰金，以
新臺幣壹仟元折算壹日。其餘被訴部分無罪。
林君儒犯如附表一編號十四至二十一所示之罪，各處如附表一編
號十四至二十一所示之刑。應執行有期徒刑陸月，如易科罰金，
以新臺幣壹仟元折算壹日。
曾雍軒共同犯恐嚇罪，處有期徒刑肆月，如易科罰金，以新臺幣
壹仟元折算壹日。其餘被訴部分無罪。
謝孟霖犯恐嚇罪，處有期徒刑月，如易科罰金，以新臺幣壹仟
元折算壹日。其餘被訴部分無罪。
    事  實
一、吳金福係設於桃園縣楊梅鎮○○路263 號「通財當舖」（原
    設於桃園縣平鎮市○○路○ 段438 號，後遷至上址經營）之
    實際負責人，楊永駿為通財當鋪97年7 月間至98年10月間之
    店長，均負責綜理通財當鋪內人事雇用、核可汽車借款之放
    貸金額、收取利息與本金等事務；張鼎為（另以簡易判決處
    刑）、賴俊辰、林君儒分別為通財當鋪之店員，任職期間各
    為95年4 月間至97年7 月間、97年11月間迄今（98年6 、7
    月間曾短暫離職）、97年9 月間至98年8 月間，在通財當鋪
    櫃檯負責接待欲汽車借款之客戶，持汽車借款相關文件予客
    戶簽章，定時通知客戶繳款及每期應繳之利息金額，並受實
    際負責人吳金福或店長楊永駿之監督管理。吳金福、楊永駿
    、張鼎為、賴俊辰、林君儒均明知當舖業乃依法申請許可，
    專以經營質當為業之公司或行號，竟利用通財當舖為掩護，
    各於附表三所示之時間，基於重利之犯意聯絡，乘邱窈瑮、
    黃玉珍、張坤輝、李明璐、莊明珠、盧玉書、林宗輝、吳尚
    發、楊和傑急迫、輕率之際及吳玟瑾輕率、無經驗之際而上
    門借款時，不依當舖業法之規定收取汽、機車或其他動產為
    質當品，竟僅收取如附表三所示之證件、本票或借據為擔保
    ，分別貸以前揭借款人如附表三所示之金額，除收取貸予金
    額每月4 ％之利息外，另假藉貸予金額每月5 ％倉棧費之名
    義或其他藉口，行收取重利之實，而依附表三所示之還款方
    式，取得與原本顯不相當之每月6 ％至10％不等之重利得逞
    （各次重利行為之行為人即共同正犯、借款時間、金額、方
    式等均詳如附表三所示）。
二、邱窈瑮、林宗輝、張坤輝、李明璐、楊和傑、吳尚發、莊明
    珠雖自通財當舖向吳金福、張鼎為、楊永駿、賴俊辰、林君
    儒貸得如附表三所示之款項應急，惟嗣後均因無力支付每月
    高達6 ％至10％不等之重利，而分別有遲繳或無法繳納利息
    之情，詎吳金福、張鼎為、楊永駿、謝孟霖、賴俊辰等人，
    竟各基於強制或恐嚇危害安全之犯意聯絡而分別為下列行為
    ：
  (一)吳金福、楊永駿、張鼎為因不滿邱窈瑮延宕債務還款，竟基
    於恐嚇之犯意聯絡，接續於97年4 月20日至同年5 月20日之
    期間內，4 次於夜間9 時許至桃園縣平鎮市○○路161 號2
    樓立歌音樂茶坊向邱窈瑮逼討債務，吳金福對邱窈瑮大聲恫
    稱：「幹你娘！欠的利息，當時（即臺語之「何時」）要還
    ！我今天一定拿到錢，你若是沒錢還，你店就免想要開下去
    ！不然我叫給你的車子（即2P-8566 號自小客車）開走、抵
    利息」、「幹你娘ㄟ！今天收不到利息錢！我們來這邊喝酒
    ，帳算你的剛剛好而已！」、楊永駿對邱窈瑮大聲恫稱：「
    幹你娘！我四海的錢你也敢欠！你是不想活了是不是」、「
    你利息不付！我們就不用付錢！不然你想要怎樣」、張鼎為
    對邱窈瑮大聲恫稱：「幹你娘ㄟ！你就把當日營業的錢拿出
    付利息就沒事，不足的錢，3 天內就要繳清楚」等加害生命
    、身體、自由、財產之事，恐嚇邱窈瑮，令邱窈瑮心生畏懼
    ，致生危害於安全。邱窈瑮即將當日營業額各約1 萬元交予
    吳金福等人抵繳利息，吳金福等人始離去。
  (二)詎吳金福、楊永駿食髓知味，於97年5 月下旬某夜，又至立
    歌音樂茶坊向邱窈瑮逼討債務時，因邱窈瑮當場無力支付，
    竟基於使人行無義務之事之犯意聯絡，吳金福以「操你媽的
    ！你店是不想開了是不是！連我們四海幫放款的利息你都敢
    不付！你是想死是不是」、「沒錢就拿東西出來抵利息！那
    就拿你手上鑽戒出來繳息」、「鑽戒我拿走！你付利息後，
    我鑽戒再還給你」之言詞，楊永駿亦附和恫稱：「限2 天內
    繳息！如果不付！下次我們再來的時候，就要放火把你店燒
    掉！車子我一定要拉回去」之言詞，脅迫邱窈瑮交付戴在手
    上價值10餘萬之訂做鑽戒1 只，作為未按時繳息之擔保品，
    邱窈瑮受此脅迫，心生畏懼被迫交付該只鑽戒予楊永駿，吳
    金福、楊永駿始大搖大擺離去。吳金福、楊永駿即以此脅迫
    方式使邱窈瑮行無義務之事。
  (三)嗣因邱窈瑮仍無力支付而還款遲延，楊永駿、曾雍軒及真實
    姓名年籍不詳之成年男子另基於恐嚇之犯意聯絡，於97年12
    月11日15時30分許，至桃園縣平鎮市○○路○ 段211 巷3 號
    邱窈瑮配偶李炳存（現已離婚）住處內，要求與上開債務無
    關之李炳存代邱窈瑮償債，因李炳存不同意，楊永駿等人即
    舉手作勢要打李炳存，其中1 人更對李炳存恫稱：「不還錢
    就要你好看！幹你娘！除了你家人以外！也要對保證人付出
    相當代價！」等加害身體、自由、財產之事，恐嚇李炳存，
    致生危害於安全。
  (四)林宗輝自98年2 月間因工廠倒閉失業而還款遲延：
  1.楊永駿基於恐嚇之犯意，於98年3 月16日下午3 時許，至林
    宗輝位在桃園縣楊梅鎮○○路○ 段2 巷13號住處討債，因未
    遇林宗輝，竟對林宗輝之配偶何瑞英恫稱：「林宗輝再避不
    見面處理的話！就叫他小心一點！給我找到！我就給他斷手
    斷腳！」等加害生命、身體之事，恐嚇何瑞英，令何瑞英心
    生畏懼，致生危害於安全。
  2.98年3 月17日凌晨某時許，謝孟霖亦基於恐嚇之犯意，至林
    宗輝前揭住處門口，以潑灑紅色油漆之方式警告，以此加害
    生命、身體之舉動，恐嚇林宗輝、何瑞英，致林宗輝、何瑞
    英見狀均心生畏懼，恐生命、身體將遭受加害，致生危害於
    安全。
  (五)98年3 月中旬某日下午，楊永駿、賴俊辰及真實姓名年籍不
    詳之成年男子基於恐嚇之犯意聯絡，推由賴俊辰及該真實姓
    名年籍不詳之成年男子在林宗輝前揭住處前守候，至該日下
    午5 時許林宗輝返家時，賴俊辰及該不詳男子即攔下林宗輝
    ，確認林宗輝身分後即徒手阻擋其去向，不准林宗輝離開住
    處，並打電話通知楊永駿到場。不久楊永駿、謝孟霖（無證
    據證明謝孟霖亦有犯意聯絡）先後到場，進入林宗輝住處向
    林宗輝、林陳淑霞催討債務，林宗輝表示無力繳納，楊永駿
    即承前恐嚇之犯意聯絡，大力敲打客廳桌子怒罵，並對林宗
    輝大聲恫稱「不用還了」之言詞，賴俊辰亦在門口怒視林宗
    輝以為助勢，以此加害身體、自由、財產之言語及舉動，恐
    嚇林宗輝、林陳淑霞，令林宗輝、林陳淑霞心生畏懼，致生
    危害於安全。
  (六)張坤輝自98年5 月起因故還款遲延，楊永駿基於恐嚇之犯意
    ，於98年5 月25日12時左右，以電話對張坤輝恫稱：「我現
    在跟你講，你現在如果不過來，我要叫人家動作了喔」、「
    幹」等加害自由之事，恐嚇張坤輝，要求張坤輝立刻至通財
    當鋪商討還款事宜，令張坤輝心生畏懼，致生危害於安全。
    待張坤輝到場後，楊永駿復接續對張坤輝大聲恫稱：「幹你
    娘雞八！你在躲什麼！……你給我小心一點！你現不拿錢出
    來！你休想離開！」等加害身體、自由之事，恐嚇張坤輝，
    令張坤輝心生畏懼，致生危害於安全。經張坤輝苦苦哀求並
    應允籌錢還款後，方得離開通財當舖籌款。
  (七)李明璐自98年5 月起因故還款遲延，楊永駿基於恐嚇之犯意
    ，於98年6 月初某日，前往李明璐位在桃園縣楊梅鎮○○○
    街368 號3 樓租屋處欲找李明璐催討債務，斯時承租該屋之
    新房客盧信行告知李明璐業已搬遷，其為新房客，並於楊永
    駿詢問李明璐搬至何處及房東如何聯繫時，答以不知情，楊
    永駿竟對盧信行大聲恫稱：「不講李明璐住哪裡，你給我走
    著瞧，給我小心一點」等加害身體、自由、財產之事，恐嚇
    盧信行，令盧信行心生畏懼，致生危害於安全。
  (八)楊和傑自98年6 月起因而還款遲延且避不見面：
  1.楊永駿基於恐嚇之犯意，於98年6 月上旬某日下午1 時許，
    以電話對楊和傑恫稱：「你他媽的！你人在那裡！……馬上
    過來，你現在最好馬上給我過來！你若不過來！我們會去抓
    你，你就不要被我們的人堵到！」等加害身體、自由之事，
    恐嚇楊和傑，致楊和傑心生畏懼，致生危害於安全，楊和傑
    乃搬離其住處並不敢再接楊永駿之電話。
  2.惟楊和傑嗣後仍懼怕楊永駿會對其家人不利，只得於98年6
    月20日下午5 、6 時許抵達通財當鋪商討債務，惟其至通財
    當鋪後，楊永駿接續前開犯意，並與吳金福基於恐嚇之犯意
    聯絡，楊永駿、吳金福兩人站在靠近當舖門口處，由楊永駿
    對著站在較裡側的楊和傑，用力拍背並恫稱：「你他媽的！
    你為什麼不出面處理！你在躲什麼！為什麼叫你過來不過來
    」、「幹你娘雞巴！叫你出面，為什麼現在才出來，你是要
    等到我們去抓你！你才要出來是不是！……你沒有錢！你就
    休想離開！你最好叫家裡的人拿錢出來」等加害身體、自由
    之事，恐嚇楊和傑，令楊和傑心生畏懼，致生危害於安全。
  (九)緣楊和傑因遭受楊永駿前揭之電話恐嚇而搬離其住處並不敢
    再接楊永駿之電話，楊永駿於98年6 月中旬某日傍晚，至楊
    和傑位在桃園縣楊梅鎮○○街189 巷23號2 樓住處欲找楊和
    傑催討債務，惟楊和傑之父楊人浪告知楊和傑不在家，楊永
    駿竟另基於恐嚇之犯意，在離去時對楊人浪大聲恫稱：「楊
    和傑欠2 萬元沒還，如果不還錢，你家會有麻煩」等加害身
    體、自由、財產之事，恐嚇楊人浪，令楊人浪心生畏懼，致
    生危害於安全。
  (十)吳尚發自98年6 月下旬因故還款遲延，雖經楊永駿同意延繳
    1 個月但仍無力支付，楊永駿即於同年7 月17日10時，基於
    恐嚇之犯意，以電話對吳尚發恫稱：「幹你娘雞八！你不用
    跟我講那麼多！我也不怕你跑！我們會去找你！你盡量跑！
    最好不要給我找到！抓到就給你斷手斷腳，你試看看！」等
    加害身體、自由、財產之事，恐嚇吳尚發，令吳尚發心生畏
    懼，致生危害於安全，其後乃委請同事代為清償，嗣後亦不
    敢再有還款遲延之情。
  (十一)莊明珠自98年7 月起因故還款遲延，且搬離其住處並未再予
    楊永駿聯絡，楊永駿基於恐嚇之犯意，於98年7 月29日傍晚
    ，與曾雍軒及及真實姓名年籍不詳之成年男子數人（均無證
    據證據與楊永駿有恐嚇之犯意聯絡）前往桃園縣平鎮市○○
    路208 號2 樓（即東方之星第二期社區）逼討債務，因莊明
    珠懼不敢下樓與其碰面，楊永駿即在莊明珠住處樓下對其恫
    稱：「莊明珠你給我下來！你們再不出來的話！我們前後路
    口都堵住了！妳們也休想離開！我一直會等妳出來！不出來
    的話！被我抓到！妳就會死得很難看！不要為了這些事情連
    累到小孩子！小孩子的資料我也有了！他們在那裡讀書我都
    知道！不然妳給我試試看！」之言詞，並以其所使用之行動
    電話分別傳送簡訊「蘇先生你跟莊明珠下來談，尉杰明天生
    日你要他跟你們跑一輩子嗎？」及「尉禎你要陪你媽跑一輩
    子嗎？下來談吧！」、「出入口都有人不用跑慢慢走」予莊
    明珠之配偶蘇瑞文（現已離婚）及莊明珠之子蘇尉禎，以該
    等加害生命、身體、自由、財產之事，恐嚇莊明珠、蘇瑞文
    、蘇尉禎，令莊明珠、蘇瑞文、蘇尉禎均心生畏懼，致生危
    害於其等安全，該日乃躲藏於屋內不敢出門，並於次日即搬
    離該址躲避。詎楊永駿仍接續於98年8 月14日夜間11時10分
    許，以其所使用0000000000號行動電話對莊明珠恫稱：「妳
    若去報警，我們這些人如果被關個3 年就出來了，我們一樣
    會對妳報復，臺灣妳還能待下去嗎，妳考慮清楚」等加害身
    體、自由、財產之事，恐嚇莊明珠，令莊明珠心生畏懼，致
    生危害於安全。
三、案經桃園縣政府警察局平鎮分局報告臺灣桃園地方法院檢察
    署檢察官指揮偵查起訴。
    理  由
甲、有罪部分
壹、證據能力部分：
一、按被告以外之人於偵查中向檢察官所為之陳述，除顯有不可
    信之情況者外，得為證據，刑事訴訟法第159 條之1 第2 項
    定有明文。證人邱窈瑮、黃玉珍、張坤輝、李明璐、莊明珠
    、盧玉書、林宗輝、吳玟瑾、吳尚發、楊和傑、李炳存、何
    瑞英、林陳淑霞、盧信行、楊人浪、蘇瑞文等於檢察官偵查
    中經具結後所為之陳述，查無顯不可信之情況，被告或其辯
    護人亦未指出並證明上開證人之證言有何顯不可信之情況，
    依刑事訴訟法第159 條之1 第2 項規定，上開證人於檢察官
    訊問時經具結後所為之證述，自得為證據。
二、刑事訴訟法第159 條之2 規定：「被告以外之人於檢察事務
    官、司法警察官或司法警察調查中所為之陳述，與審判中不
    符時，其先前之陳述具有較可信之特別情形，且為證明犯罪
    事實存否所必要者，得為證據」。係以被告以外之人於司法
    警察（官）調查中之陳述，性質上屬傳聞證據，原則上不認
    其具證據能力，惟該證人警詢之供詞倘一昧排除，亦有違實
    體真實發見之訴訟目的，是以先前與審判中不符之陳述，具
    有較可信之特別情況，且為證明犯罪事實存否所必要者，則
    例外認有證據能力（最高法院97年度臺上字第1940號判決意
    旨參照）。所稱「具有較可信之特別情況」係屬於證據能力
    之要件，法院應比較其前後陳述時之外在環境及情況，以判
    斷何者較為可信，例如：陳述時有無其他訴訟關係人在場，
    陳述時之心理狀況、有無受到強暴、脅迫、詐欺、利誘等外
    力之干擾，據以判斷該傳聞證據是否具有證據能力（最高法
    院97年度臺上字第6162號判決意旨參照）。查證人林宗輝於
    審判中證稱伊警詢中指認被告賴俊辰為犯罪事實二(五)阻擋其
    去向之人，係伊認錯人了云云，顯與其於警詢中指稱被告賴
    俊辰阻擋伊去向，並打電話通知被告楊永駿到場之陳述不符
    ；又證人林陳淑霞於審判中證稱伊看不清楚，且時間久遠無
    法指認在庭之被告楊永駿、賴俊辰云云，顯與其於警詢中對
    被告楊永駿、賴俊辰犯行指證歷歷之陳述不符。本院審酌證
    人林宗輝、林陳淑霞警詢筆錄作成之外部情況，並考量證人
    林宗輝、林陳淑霞於警詢中均表示仍在持續攤還所欠債務，
    與被告楊永駿、賴俊辰等亦無夙怨，且不欲對被告楊永駿、
    賴俊辰等提出告訴，其虛偽陳述之可能性自屬極低，況其等
    於警詢時較無心詳予考量供詞對自己或他人所生之利害關係
    ，且較無來自被告同庭在場之壓力，亦無串謀而故為迴護被
    告之機會，揆諸前揭說明，證人林宗輝、林宗輝於警詢時對
    被告楊永駿、賴俊辰有犯罪事實二(五)所示恐嚇犯行之陳述，
    可信程度較高，從而其於於警詢時之陳述，自具有較可信之
    特別情況，且其警詢之陳述，並為證明被告楊永駿、賴俊辰
    是否對其等為恐嚇犯行所必要，故證人林宗輝、林陳淑霞於
    警詢之陳述，本院認符合刑事訴訟法第159 條之2 之情形，
    依法有證據能力，辯護人主張無證據能力云云，自不可採。
貳、認定事實之理由及依據：
一、關於事實欄一部分：
    訊據被告吳金福、楊永駿、賴俊辰、林君儒均坦承有如附表
    所示金額之借款予邱窈瑮、黃玉珍、張坤輝、李明璐、莊明
    珠、盧玉書、林宗輝、吳玟瑾、吳尚發、楊和傑之事實，並
    以如附表所示約定之方式收取利息之事實，然均矢口否認有
    何重利罪之犯行，被告吳金福、楊永駿辯稱：伊等係按月依
    當舖業法規定之月息4 ％、倉棧費5 ％收取利息，並未違法
    云云；被告賴俊辰、林君儒辯稱：伊等僅負責櫃檯接待客人
    ，並以電話通知借款人按期還款，惟並無汽車借款放貸之決
    定權云云；又其等之辯護人之辯護意旨略以：倉棧費為當舖
    業法明定可得收取，且未禁止按月收取，倉棧費除保管費外
    ，尚混合營業稅、保險費、鑑定費、保全費等性質，不論借
    貸人是否需要使用原車，通財當舖均須支付倉租成本，且質
    物借予借貸人使用，足使通財當舖喪失質權，對通財當舖反
    而不利云云。經查：
  (一)上開邱窈瑮、黃玉珍、張坤輝、李明璐、莊明珠、盧玉書、
    林宗輝、吳玟瑾、吳尚發、楊和傑向通財當舖借貸如附表所
    示之金額，並約定如附表所示之方式及金額償還本利之事實
    ，既為被告吳金福、楊永駿、賴俊辰、林君儒所坦認無訛，
    並經邱窈瑮等人於警詢、檢察官偵訊中證述綦詳，並有邱窈
    瑮等人之借據、本票、汽車行車執照、通財當舖帳冊、儲存
    有放款資料之隨身碟等扣案可稽，邱窈瑮等人向被告吳金福
    等借款並須負擔如附表所示之利息一節，堪予認定。
  (二)證人邱窈瑮於審判中結證稱：伊當初因資金週轉困難，向銀
    行辦理貸款不果，情急只好向被告吳金福等借貸，且當時被
    告吳金福等未告知高達9 分利等語（見本院卷三第21頁背面
    -22 頁背面）；證人黃玉珍於檢察官偵訊中結證稱：伊當時
    有急用，因有信用瑕疵無法向銀行貸款，雖然知悉向被告吳
    金福等借款之利息甚高，也別無選擇等語（見98年他字第38
    99卷第135 頁）；證人張坤輝於審判中結證稱：伊當時失業
    ，小孩急需學費，伊又積欠卡債，週轉不靈，情急只好向被
    告吳金福等借貸，且借款時被告楊永駿未告知不繳息會如何
    處理車輛等語（見本院卷二第104 頁背面）；證人李明璐於
    檢察官偵訊中結證稱：伊當時家裡有急用，到處都借不到，
    情急只好向被告吳金福等借貸等語（見98年他字第3899卷第
    130 頁）；證人莊明珠於檢察官偵訊中結證稱：伊家庭開銷
    太大入不敷出，小孩又在外地念書，急需用錢，情急只好向
    被告吳金福等借貸等語（見98年他字第3899卷第118 頁）；
    證人盧玉書於檢察官偵訊中結證稱：伊當時因友人梁生富有
    急用，伊又是自部隊外出與楊永駿洽談，不能外出太久，倉
    促間即完成借貸，楊永駿亦未告知利息之計算及繳付方式等
    語（見98年他字第3899卷第177 頁以下）；證人林宗輝於檢
    察官偵訊中結證稱：伊當時因為工作上的需要，急需購買5F
    -7322 號中古自小客車，所以只好向被告楊永駿借貸，且伊
    簽完借據、本票楊永駿才告知高達6 分利等語（見98年他字
    第3899卷第181 頁以下）；證人吳玟瑾於檢察官偵訊中結證
    稱：伊借款當時年僅18歲，聽信謝孟霖之介紹而向被告楊永
    駿借款等語（見98年度偵字第23575 號卷第277 頁以下）；
    證人吳尚發於檢察官偵訊中結證稱：伊因生活上有困難，向
    銀行與朋友均告貸無門，情急只好向被告楊永駿等借貸等語
    （見98年他字第3899卷第183 頁）；證人楊和傑於審判中結
    證稱：伊於本案是第一次向別人借錢，之前未與銀行有往來
    經驗，亦未申辦過信用卡，當時因與人發生交通事故，急需
    用錢賠償，向親友借錢不果，情急只好向被告楊永駿等借貸
    等語（見本院卷二第209 頁背面、第210 頁背面-211頁）。
    前揭證人對於其向被告吳金福等借貸當時，有急迫、輕率或
    無經驗之情狀均證述綦詳，堪認被告吳金福等確係承前揭證
    人急迫、輕率、無經驗之際貸以金錢無訛。
  (三)按「質當」指持當人以動產為擔保，並交付於當舖業，向其
    借款、支付利息之行為；「收當」指當舖業就持當人提供擔
    保借款之動產，貸與金錢之行為；法律行為，不依法定方式
    者，無效。當舖業法第3 條第4 、5 款、民法第73條分別定
    有明文。依民法第885 條第1 項規定，質權之設定，因移轉
    占有而生效力。其移轉占有，固應依民法第946 條之規定為
    之，惟民法第885 條第2 項既規定質權人不得使出質人代自
    己占有質物，則民法第761 條第2 項之規定，自不得依民法
    第946 條第2 項準用於質物之移轉占有（最高法院26年渝上
    字第310 號判例可資參照）。又當舖業指依本法申請許可，
    專以經營質當為業之公司或商號；質當指持當人以動產為擔
    保，並交付於當舖業，向其借款、支付利息之行為；當舖業
    之年率，最高不得超過48％，當舖業法第3 條第1 款、第4
    款、第11條第2 項各有明文；當舖業除計收利息及倉棧費外
    ，不得收取其他費用，前項倉棧費之最高額，不得超過收當
    金額5 ％，當舖業法第20條亦有明文。而當舖或其他以受質
    為營業者之質權即營業質權，依民法物權編施行法第14條規
    定，固無民法質權規定之適用，惟當舖既占有當戶為擔保債
    務之履行而移交之物品，於債務未受清償前得留置該物品，
    屆期當戶不取贖，當舖即取得該物品之所有權資以抵償，是
    營業質權自屬具擔保物權性質之特殊質權，以質物之占有為
    其權利存在之要件（最高法院86年度臺上字第1527號、95年
    度臺上字第3048號判決參照）。本案被告吳金福等與前揭證
    人成立借貸契約時，前揭證人均未實際將車輛交付被告吳金
    福等保管，揆諸前揭說明，被告吳金福等自始未取得質權，
    即屬一般借貸性質，非屬當舖業者之營業範圍，自不得依當
    鋪業法規定收取高於民法所定最高利息上限之利息；更不得
    依當鋪業法第20條規定收取倉棧費，遑論按月收取收本金金
    額5 ％之倉棧費，卻猶假借收當及倉棧費之名義收取高額利
    息，其如附表所示之月息經換算後高達年利120 ％、108 ％
    或72％，利息與原本顯不相當。
  (四)所謂取得與原本顯不相當之重利，係指就原本利率、時期核
    算及參酌當地之經濟狀況，較之一般債務之利息，顯有特殊
    之超額者而言（最高法院27年上字第520 號判例參照）。被
    告吳金福等向除林宗輝、吳玟瑾以外前揭證人就各該借款，
    除每月收取4 ％之利息外，另收取每月5 ％之「倉棧費」，
    而本案借貸均非屬營業質而無當舖業法之適用已如前述，是
    該每月5 ％之「倉棧費」仍構成利息之一部，合計年息高達
    108 ％，以現今為低利率之社會經濟實情，金融機構除少數
    貸款（如信用卡、現金卡等無擔保之短期、小額之授信）利
    率高於10％外（均依法未逾20％），多數貸款利率均在10％
    以下，及一般民間貸款多為3 分利（即月息3 ％）等公眾週
    知之金融市場動態等情狀相較，被告吳金福等收取之利息，
    顯較一般債務之利息有特殊之超額，屬與原本顯不相當之重
    利。至於林宗輝、吳玟瑾向被告吳金福等借貸之月息為6 ％
    ，合計年息高達72％；楊和傑第二次及第三次向被告吳金福
    等借貸之月息為10％，合計年息高達120 ％，亦均屬超出當
    舖業法第11條第2 項所容許之年息48％甚鉅。
  (五)如前所述，當舖業者如依前開當舖業管理規則、當舖業法之
    規定收當財物，並依前開規定收取利息及費用，縱收取之利
    息較一般民間借款利率為高，因屬依法令之行為，而得阻卻
    違法。惟如當舖業者僅係以當舖名義對外放款，而實際上並
    未依當舖業法之規定收受持當人交付之動產，或收受他人典
    當之動產，而不依法律之規定收取利息、費用，則其貸與他
    人金錢收取利息，即與一般錢莊無異，該部分收取利息，如
    與原本顯不相當者，即該當於刑法重利罪，不得謂係依法令
    之行為而阻卻違法。再按「當舖業所收取利息之年率，最高
    不得超過百分之48」、「當舖業除計收利息及倉棧費外，不
    得收取其他費用。前項倉棧費之最高額，不得超過收當金額
    百分之5 。」當舖業法第11條第2 項、第20條分別定有明文
    。是依法條文義觀之，倉棧費之最高額，係以收當金額百分
    之5 為上限，非謂每月均得收取收當金額百分之5 作為倉棧
    費，該規定甚是明確。換言之，不論當舖業者係一次收取或
    分月收取，其所收取之倉棧費總額不能高於收當金額百分之
    5 。另依當舖業法第11條第2 項係規定得收取之利息最高不
    得超過年率百分之48。可知當舖業法第20條所規定之倉棧費
    絕非允許當舖業者於每月最高得收取之利息4 分利（即年率
    百分之48）外，仍再收取相當於月利率5 分之倉棧費（即年
    率百分之60），否則即與立法者在當舖業法第11條第2 項限
    制最高得收取之利息不得超過年率百分之48之原意相互違背
    。是立法者訂定當舖業法第20條之限制，旨在保護屬於經濟
    弱勢之持當人，不受當舖業者巧立名目之剝削，故除年息百
    分之48外，僅需再支付最多為收當金額百分之5 之費用，絕
    無容認當舖業者可另按月向持當人收取百分之5 之費用。是
    被告雖以經營當舖名貸與款項，惟其實際上並未上開借款人
    等人交付車輛等情，已如上述，顯非屬當舖業「質借典當」
    之行為，自無從依當舖業法之規定主張得收取按月倉棧費5
    分之餘地，且借款人未交付持當物，被告等未現實占有收當
    物之情況下，自毋須負擔收當物之倉儲與承擔失竊之風險，
    何來倉棧費？易言之，被告等假借當舖收取倉棧費之名，按
    借款金額每月加收借款金額5 分之費用，因均屬收取借款人
    為借款而支付之對價，自應計入利息，而被告借款予上開借
    款人，並收取如前所述高額利息，均與原本均顯不相當。
  (五)至於被告賴俊辰、林君儒雖以前揭情詞置辯，然其等既自承
    工作內容如斯，前揭證人亦於警詢、檢察官偵訊、審判中指
    證其等有於通財當舖櫃檯接待汽車借款、持汽車借款相關文
    件給伊等簽名，並於繳交利息之期間將屆至時，以電話通知
    伊等應繳之時間與金額，繳息亦是由其等收受，甚至處理車
    輛時賴俊辰皆會在場等語，足徵賴俊辰、林君儒確有參與本
    案重利之行為分擔，絕非僅係單純不知情之櫃檯人員，且賴
    俊辰、林君儒既均有為吳金福、楊永駿向前揭證人催促繳納
    利息之行為，亦難謂其無主觀上無重利之犯意聯絡，自應認
    其2 人係本案重利犯行之共同正犯無訛。又被告吳金福、楊
    永駿之辯護人雖以前揭情詞置辯，惟前揭證人均未向被告吳
    金福等典當任何物品，無從成立營業質權之法律關係，即非
    屬當舖業之營業範疇，被告吳金福等自無從解免重利罪之刑
    責，已詳如上述，是被告等所辯均非可採。
二、關於被告楊永駿涉犯事實欄二(一)、(三)至(十)部分：
    訊據被告楊永駿於審理中對於前揭恐嚇犯行均坦承不諱，坦
    承確實有向邱窈瑮、李炳存、何瑞英、林宗輝、林陳淑霞、
    盧信行、楊和傑、楊人浪、吳尚發、莊明珠、蘇瑞文、蘇尉
    禎為如事實欄二(一)、(三)至(十)所載之恐嚇言語，復經證人邱窈
    瑮、李炳存、何瑞英、林宗輝、林陳淑霞、楊和傑、楊人浪
    、莊明珠、蘇瑞文、蘇尉禎於檢察官偵訊及審理中結證歷歷
    、盧信行、吳尚發於檢察官偵訊中結證歷歷，足認被告楊永
    駿任意性之自白與事實相符。
三、關於被告楊永駿涉犯事實欄二(二)部分：
    訊據被告楊永駿於審理中固坦承有向邱窈瑮為如事實欄二(二)
    所載之恐嚇言語，惟矢口否認有何強制犯行，辯稱：通財當
    舖有收質邱窈瑮的鑽戒，至於誰去拔的伊不知道云云（見卷
    一第218 頁背面）。經查：
  (一)證人邱窈瑮於審判中結證明確，略以：97年5 月下旬某夜，
    當時伊有拖欠利息，吳金福、楊永駿即要求伊繳納利息，否
    則當場要將伊2P-8566 號自小客車開走，伊因該車為僅有之
    交通工具而無法答應，其等即脅迫伊一定要拿財物質押做擔
    保，此際吳金福、楊永駿看到伊手上有鑽戒，就叫伊鑽戒拿
    來押，伊見不交出財物其等即不肯離去，復因吳金福等人一
    進入立歌音樂茶坊即對伊大罵三字經，伊心中畏怖，雖明知
    伊並無提供財物質押予吳金福、楊永駿之義務，仍被迫聽從
    其等之要求，自行脫下該價值10餘萬之鑽戒在樓梯口交予楊
    永駿等語（見本院卷三第24頁背面、第25頁、第26頁背面、
    第27頁）明確，並與其於檢察官偵訊中之結證稱：97年5 月
    下旬，吳金福、楊永駿還有帶一些小弟來店裡討債，因為我
    付不出利息，吳金福就要我拿手上鑽戒來抵，出手拿的人是
    楊永駿，說要我付利息才肯把鑽戒還給我等語（見98年度偵
    字第23575 號卷七第316 頁）相符，且楊永駿亦坦承有收受
    該鑽戒為質及當場有對邱窈瑮為恫嚇言詞與三字經之事實，
    堪信證人邱窈瑮前揭證述屬實。
  (二)按債權人向債務人索討積欠之債務，倘有法律關係基礎，固
    無不法所有之意圖，惟債務人對於所積欠之債務，尚有與債
    權人磋商洽談後決定清償時間、地點、方式及數額之權利，
    若債權人非經過雙方協商同意或經司法爭訟途徑，而係以非
    法方式，逼使債務人交付物品質押抵債，仍屬使債務人行無
    義務之事，故行為人出言恐嚇致人心生畏懼之脅迫方式索討
    債務，迫使被害人交付物品質押抵債，自已壓制、妨害他人
    自由行事之意志，屬使其行無義務之事，故被告縱執詞催討
    逾期未付之利息，惟並無緊迫或不得已而須自力救濟情事，
    被告本應循依法定程序請求或訴追，不得以強制之手段迫令
    他人為之，詎其以恐嚇之手段，以達清償債務目的，手段並
    非適法，不具目的、手段合法及適當性，自不足阻卻不法（
    臺灣高等法院99年度上易字第965 號判決參照）。
  (三)觀諸現場為楊永駿等多名成年男子向邱窈瑮逼討債務，雙方
    實力懸殊之情境下，且楊永駿並非第一次到場，邱窈瑮前已
    曾遭楊永駿等人為事實欄一(一)所示之恐嚇行為，本次復經楊
    永駿等人以此使人心生畏懼為內容之加害通知而脅迫之，邱
    窈瑮既係一介弱女子，現場店員或其他客人復不知情而無從
    奧援，其內心自主之自由意志業已遭受楊永駿壓制，以致屈
    從楊永駿之意，被迫脫下該鑽戒交予楊永駿，當屬顯而易見
    。且邱窈瑮與被告吳金福等既屬一般借貸性質，其當時亦僅
    遲延1 期（10天，月息分為3 期繳納）之利息約1 萬元，縱
    然楊永駿等人催收利息無著，邱窈瑮亦無另行提出價值高達
    10餘萬、與債務數額差距懸殊之鑽戒為擔保品質押之義務，
    是其交付鑽戒乃無義務之事甚明。辯護人雖以邱窈瑮交付該
    鑽戒係自由意志下權衡後之行為云云為被告楊永駿置辯，惟
    邱窈瑮業已結證明確其非出於自由意志，前揭辯解自非可採
    。
四、關於被告吳金福涉犯事實欄二(一)、(二)、(八)部分：
    訊據被告吳金福固坦承有於事實欄二(一)、(二)所載之時間前往
    立歌音樂茶坊，然矢口否認有何恐嚇、強制犯行，辯稱：伊
    係與楊永駿等人單純前往消費，並無對邱窈瑮出言恐嚇，且
    關於犯罪事實二(八)部分，伊不在場，亦對楊和傑無印象云云
    。經查：
  (一)犯罪事實二(一)部分，業據證人邱窈瑮於審判中結證稱：警詢
    中伊所述吳金福帶人至立歌音樂茶坊討債時對伊恫稱之恐嚇
    話語均屬實，吳金福等人都是比較晚才來，除了恐嚇話語，
    還會對伊罵三字經很兇，伊非常害怕等語（見本院卷三第18
    頁背面-27 頁背面）；核與其於檢察官偵訊中結證稱：如事
    實欄二(一)所載之討債情形，總共有4 、5 次，每次都是來一
    堆人在店裡叫囂，吳金福會很兇的對伊罵髒話，然後說今天
    一定要拿到錢，不然他們就一直待在店裡，店也別想開了，
    他們是四海幫的，連他們的錢都敢不付，伊是想死是不是等
    語（見98年度他字第3899號第150 頁）相符。參諸被告吳金
    福自承曾分別與張鼎為、楊永駿一同前去向邱窈瑮催討債務
    （見本院卷一第37頁背面），被告楊永駿亦坦承曾與吳金福
    一同前去向邱窈瑮催討債務（見本院卷一第39頁），以楊永
    駿、張鼎為均坦承當場有對邱窈瑮為恐嚇，被告吳金福既亦
    在場，倘確係如其所稱，與邱窈瑮為多年朋友，對邱窈瑮均
    很客氣且無以恐嚇討債之情事，何以對楊永駿、張鼎為有指
    揮管理權且帶領其等前往討債之吳金福不加以阻止，反容任
    楊永駿、張鼎為以此非法手段向邱窈瑮討債？且邱窈瑮與被
    告吳金福並無恩怨，復與其達成訴訟外和解（見本院卷一第
    226 頁），並無甘冒偽證罪之重典而設詞誣陷被告吳金福之
    必要，是邱窈瑮之證述，堪信為真實。則被告吳金福空言狡
    辯，尚非可採。
  (二)犯罪事實二(二)部分，業據證人邱窈瑮於審判中結證稱：97年
    5 月下旬某夜，當時伊有拖欠利息，吳金福、楊永駿即要求
    伊繳納利息，否則當場要將伊2P-8566 號自小客車開走，伊
    因該車為僅有之交通工具而無法答應，其等即脅迫伊一定要
    拿財物質押做擔保，此際吳金福、楊永駿看到伊手上有鑽戒
    ，就叫伊鑽戒拿來押，伊見不交出財物其等即不肯離去，復
    因吳金福等人一進入立歌音樂茶坊即對伊大罵三字經，伊心
    中畏怖，雖明知伊並無提供財物質押予吳金福、楊永駿之義
    務，仍被迫聽從其等之要求，自行脫下該價值10餘萬之鑽戒
    在樓梯口交予楊永駿等語（見本院卷三第24頁背面、第25頁
    、第26頁背面、第27頁）；其於檢察官偵訊中結證稱：97年
    5 月下旬，吳金福、楊永駿還有帶一些小弟來店裡討債，因
    為我付不出利息，吳金福就要我拿手上鑽戒來抵，出手拿的
    人是楊永駿，說要我付利息才肯把鑽戒還給我等語（見98年
    度偵字第23575 號卷七第316 頁）相符，且楊永駿亦坦承有
    收受該鑽戒為質及當場有對邱窈瑮為恫嚇言詞與三字經之事
    實，堪信證人邱窈瑮前揭證述屬實。參諸被告吳金福自承該
    次與楊永駿於一同前去向邱窈瑮催討債務（見本院卷一第37
    頁背面），被告楊永駿亦坦承該次與吳金福一同前去向邱窈
    瑮催討債務（見本院卷一第39頁），而被告楊永駿既經本院
    認定就此部分犯行構成強制罪，證人邱窈瑮復明確指認被告
    吳金福是要求伊拿鑽戒來抵之人，則觀其在場，前往立歌音
    樂茶坊之目的又係在討債，顯見其對於楊永駿之強制犯行，
    有犯意聯絡與行為分擔，自屬強制之共同正犯無訛。是其空
    言狡辯，並非可採。
  (三)關於事實欄二(八)部分，證人楊和傑於審判中結證稱：伊到通
    財當舖，楊永駿問伊錢呢，伊說沒有錢，楊永駿就拍伊的背
    並對伊恫嚇如事實欄二(八)所載之言詞，伊當時是站在通財當
    舖較裡側，楊永駿、吳金福站在靠近門口，伊當時因為吳金
    福、楊永駿對伊恫稱「不還錢不能離開」等語而不敢離開，
    也不敢去按玻璃門上的開門按鈕，所以從下午待到晚上方得
    以脫身，全程吳金福、楊永駿都在場等語（見本院卷二第20
    4-213 頁）；核與其於檢察官偵訊中結證稱：伊下午5 、6
    時許楊永駿等人就站到伊旁邊用力拍伊的背，並罵伊為何都
    不來，今天不把錢還出來就不要想離開，伊一直拜託他們讓
    伊回去籌錢，他們都不答應，最後晚間9 時許楊永駿才說給
    伊2 天時間籌錢，才讓伊離開等語（見98年度他字第3899號
    第111-112 頁）相符，故證人楊和傑於本院審理時已明確指
    證被告吳金福確係在場，又被告楊永駿亦坦承當日係伊與吳
    金福在場（見本院卷二第203 頁背面），是被告吳金福當時
    確係在場，顯可認定。且被告楊永駿復坦承有對楊和傑為恐
    嚇，觀諸被告吳金福當時站在楊永駿身旁，且站在較靠近大
    門，楊和傑站在較裡側，顯見其不可能對於楊永駿之恐嚇犯
    行毫無所悉，其猶站在楊永駿身旁，使楊和傑心中顧忌不敢
    離開亦不敢按開門按鈕，是其以行動加強楊永駿之恐嚇威勢
    ，灼然可明。又證人楊和傑係楊永駿向其請示後，經其同意
    方得離去，亦據證人楊和傑指訴歷歷（見本院卷二第212 頁
    ），亦顯見當日楊永駿之所作所為均出於被告吳金福之允准
    ，是以其與楊永駿有恐嚇之犯意聯絡及行為分擔亦極為明確
    。是其空言狡辯，並非可採。又證人即共同被告楊永駿雖於
    審判中結證稱：楊和傑只在通財當舖待了半小時左右，沒有
    印象當天吳金福是否在場，伊當天在當舖的鐵柵內所以不可
    能拍楊和傑的背云云（見本院卷四第24頁背面-25 頁背面）
    ，顯於其先前所述自相矛盾，亦與證人楊和傑之結證不符，
    顯然不可採信，自不足為被告吳金福有利之認定。
五、關於被告曾雍軒涉犯事實欄二(三)部分：
    訊據被告曾雍軒固坦承有與楊永駿前往李炳存上開住處之事
    實（見卷三第10頁），然矢口否認有何恐嚇犯行，辯稱：伊
    只是單純陪同楊永駿，沒有什麼發言云云。經查：證人李炳
    存於審判中結證稱：含楊永駿在內一同到伊住處的有3 人，
    3 人均有舉手做出要打伊的樣子，且均有以很大的音量對伊
    出言恐嚇，其中1 人講「不還錢就要你好看，幹你娘，除了
    你家人以外也要對保證人付出相當代價」之言詞，致伊心生
    畏懼等語（見本院卷三第75頁背面）；其於檢察官偵訊中結
    證稱：97年12月11日楊永駿帶2 個男子到伊平鎮市住處討債
    ，其等向伊恫稱：「敢不還錢就試試看，要你好看」、「如
    果不還錢的話，連保證人都會有事」之言詞，且3 個人都有
    舉手作勢要打伊，伊當時很害怕等語（見98年度他字第3899
    號第143 頁）相符。其在審判中雖因記憶久遠，無法明確指
    認被告曾雍軒為當日到場之人，然被告曾雍軒既自承在場，
    被告楊永駿亦坦承曾雍軒有一同去（見本院卷三第10頁背面
    ），在場與楊永駿一同作勢欲打李炳存而以此加害身體之事
    ，恐嚇其致生於安全之人顯係曾雍軒無訛。又證人李炳存既
    與通財當舖達成和解，並當庭表示願給被告曾雍軒一個機會
    ，則其並無甘冒偽證罪之重典而誣指被告曾雍軒之動機與必
    要。是被告曾雍軒對於楊永駿之恐嚇犯行，有犯意聯絡與行
    為分擔。其空言否認，洵非可採。
六、關於被告謝孟霖涉犯事實欄二(四)2.部分：
    訊據被告謝孟霖於對於事實欄二(四)2.犯行於本院審理中坦承
    不諱（見本院卷三第184 頁背面）。且按行為人以將來惡害
    通知被害人，使被害人發生畏怖心理即已構成，亦即恐嚇罪
    係用以保護遭受惡害通知者，不致無端因他人恐嚇行為而產
    生心理恐懼及安全上之危害，至行為人對外通知表示惡害時
    之內心真正動機為何，或其主觀上是否確有意實現該惡害，
    皆非所問（臺灣高等法院99年度上易字第2415號判決參照）
    ，從而該言語或舉動是否足以使他人心生畏怖，固不僅憑被
    害人主觀是否心生畏怖，仍應依社會一般觀念衡量之，如行
    為人之言語、舉動，依社會一般觀念，均認係惡害之通知，
    而足以使人心生畏怖時，即可認屬恐嚇。潑灑紅色油漆於他
    人住處大門口之行為，衡諸社會通常觀念，確足使人感受到
    血光、警示、災禍之意味，足令一般人感覺生命、身體、財
    產受到威脅，其行為於客觀上已可認屬惡害之通知，並達足
    使人心生畏怖之程度。又證人何瑞英於審判中結證稱：當日
    深夜伊家大門口確實遭人潑紅色油漆等語（見本院卷二第27
    3 頁背面-274頁），證人林宗輝於審判中亦結證稱：當日深
    夜伊家大門口確實遭人潑紅色油漆，約凌晨1 、2 點左右，
    且與通財當舖和解時名義負責人邱春婷承認紅色油漆是通財
    當舖潑的等語（見本院卷二第275 頁背面-280頁），核與其
    等在檢察官偵訊中均結證稱：伊家大門確係當日深夜遭人潑
    紅色油漆等語（見98年度他字第3899號第182 、186 頁）相
    符，則證人林宗輝、何瑞英確實因被告謝孟霖前揭潑紅漆之
    行為舉動而心生畏懼，唯恐生命、身體遭加害，致生危害於
    安全，至為明確。
七、關於被告賴俊辰涉犯事實欄二(五)部分，
    訊據被告賴俊辰矢口否認事實欄二(五)犯行，辯稱：伊當日在
    通財當舖顧店，未到場，亦不知情云云。經查：
  (一)按認定事實所憑之證據，並不以直接證據為限，即綜合各種
    間接證據，本於推理作用，為其認定犯罪事實之基礎，如無
    違背一般經驗法則與論理法則，仍非法所不許（最高法院44
    年臺上字第702 號判例參照）。證人林陳淑霞於警詢中對賴
    俊辰有與楊永駿一同至伊家逼討債務之事實指訴綦詳，略以
    ：楊永駿至伊住處向林宗輝及伊以恐嚇方式討債當日，賴俊
    辰及一不知名男子就在我家門口助勢（見98年度偵字第2357
    5 號卷六第153 頁）；且於審判中結證稱：警詢中有以照片
    指認當天在伊家恐嚇之人，伊指認出3 人，包括賴俊辰，當
    時係依其記憶所為之正確指認，「當天有3 個人來，有2 個
    人有進入屋內，1 個沒有進來」等語（見本院卷二第283 頁
    背面、286 頁及背面）。參諸共同被告謝孟霖供承當日有進
    入林宗輝家裡與楊永駿等人商談債務（見本院卷一第168-16
    9 頁），故證人林陳淑霞所指未進入屋內、在門口助勢之人
    當係被告賴俊辰。
  (二)證人林宗輝於警詢中稱：伊返家開門時，賴俊辰恐嚇伊說：
    「你有欠通財當舖的錢，你不要跑，不要走！我打電話叫我
    老闆來」等語，並動手擋住伊進門，使伊無法進門，楊永駿
    到場後，其亦在伊家門口助勢等語（見98年度偵字第23575
    號卷六第144-145 頁）；其於檢察官偵訊中結證稱：當日傍
    晚賴俊辰在伊家附近等伊，伊回來時賴俊辰就將伊攔下來，
    擋住不讓伊進家裡亦不准伊離開，並打電話給楊永駿說找到
    我了，其於討債時亦很兇罵伊等語（見98年度他字第3899號
    卷第182- 183頁）相符。至其於審判中雖結證稱：當時昏暗
    ，伊認不出來是否為賴俊辰云云，然仍結證稱警詢中之指認
    與偵訊中所述均為實在等語，則證人林宗輝於審判中所述，
    應係因已與通財當舖和解，不願再生事端而為迴護被告賴俊
    辰之詞，尚難作為有利於被告賴俊辰之認定。又證人即共同
    被告楊永駿雖亦於審判中結證稱賴俊辰當日未到場，伊是因
    林陳淑霞告知林宗輝下午5 點下班，才去林宗輝家找人云云
    ，然既與前揭證人之證述截然不符，無非亦為迴護被告賴俊
    辰之詞，自不足採信。
  (三)綜上所述，被告賴俊辰應係聽從楊永駿之指示，至林宗輝住
    處查看林宗輝之行蹤，而於發現林宗輝之行蹤後，為使楊永
    駿得以恐嚇方式向林宗輝逼討債務，而以未達於強暴脅迫程
    度之恐嚇方式阻止林宗輝脫離現場，其後並在門口為楊永駿
    助勢，是其就楊永駿上開恐嚇林宗輝、林陳淑霞犯行，有犯
    意聯絡、行為分擔甚明。
八、本件事證明確，被告等上開犯行均堪予認定，應依法論科。
九、論罪科刑：
  (一)按刑法第302 條第1 項之剝奪人行動自由罪與同法第304 條
    第1 項之強制罪，其所保護之法益，固均為被害人之自由，
    惟前者重在保護個人之行動自由，後者重在保護個人之意思
    自由；而刑法第302 條之妨害自由罪，係妨害他人自由之概
    括規定，故行為人具有一定目的，以非法方法剝奪人之行動
    自由者，除法律別有處罰較重之規定（例如略誘、擄人勒贖
    等罪），應適用各該規定處斷外，如以使人行無義務之事，
    或妨害人行使權利為目的，而其強暴脅迫復已達於剝奪人行
    動自由之程度，即祇成立該罪，不應再依同法第304 條論處
    ；誠以此項使人行無義務之事，或妨害人行使權利之低度行
    為，應為非法剝奪人之行動自由之高度行為所吸收，不能以
    其目的係在使人行無義務之事，或妨害人行使權利，認為係
    觸犯刑法第302 條第1 項及第304 條第1 項之兩罪名，而依
    同法第55條從一重處斷或依同法第50條分論併罰之。又按刑
    法第302 條之妨害自由罪，原包括私行拘禁及以其他非法方
    法剝奪人之行動自由而言，所謂非法方法，當包括強暴脅迫
    等情事在內。又按刑法第305 條之恐嚇罪，係指單純以將來
    加害生命、身體、自由、名譽、財產之事，恐嚇他人致生危
    害於安全者而言。如對於他人之生命、身體等，以現實之強
    暴脅迫手段加以危害要挾，使人行無義務之事或妨害人行使
    權利，應構成刑法第304 條之強制罪，而非同法第305 條之
    恐嚇危害安全罪（最高法院26年渝非字第15號、29年上字第
    3757、2359號、74年臺上字第3404號判例、93年度臺上字第
    3309號判決參照）。又按恐嚇乃以將加害之事實，通知被害
    人，使其生畏懼之心為已足，凡以加害人之生命、身體、自
    由、名譽或財產，使人心生畏怖之心理者均屬之，而恐嚇之
    方法，包括使用言語、文字、動作、明示或默示等方式，其
    通知危害之方法並無限制，凡一切以直接之言語、舉動，或
    其他足使被害人理解其意義之方法或暗示其如不從將加危害
    ，而使被害人心生畏怖者，均應包括在內，且不以發生實害
    為必要（最高法院22年上字第1310號、52年臺上字第751 號
    判例參照）。又按刑法第346 條之恐嚇取財罪之恐嚇行為，
    係指以將來惡害之通知恫嚇他人，或以強暴脅迫為手段，而
    被害人未達於不能抗拒程度者而言，即受恐嚇人尚有自由意
    志，不過因此而懷有恐懼之心（最高法院67年臺上字第542
    號判例、80年度第4 次刑事庭會議決議參照）。
  (二)關於事實欄一部分：核被告吳金福、楊永駿、賴俊辰、林君
    儒所為，均係犯刑法第344 條重利罪。如附表一所示行為人
    間，就如附表一所示犯行，均有犯意聯絡及行為分擔，俱應
    論以共同正犯。又按94年2 月2 日修正公布（95年7 月1 日
    施行）前刑法所謂常業犯，係指行為人以從事某特別犯罪構
    成要件行為，而獲取財物或不法利益，並恃以維生者而言。
    乃學理上所稱集合犯之一種，除行為人主觀上具有包括之犯
    意外，其客觀之各行為間，須具有一定程度之時間或空間密
    接性，依社會通念認為以包括之一罪視之較為合理，即應以
    常業犯評價之，故常業犯特重賴以維生之主觀條件。刑法修
    正後，已將常業犯之規定予以刪除，考其立法旨趣，係因對
    於多次原可獨立評價之行為，僅論以一罪，不無鼓勵犯罪之
    嫌，並與國民對於法律之感情相悖，故應採一罪一罰。是就
    集合犯之觀念，於判斷時不能無限擴張，除仍應受社會通念
    之支配外，尤應注意其公平性、合理性，使與經驗法則、論
    理法則及比例原則相適合，否則即與上揭修法精神不符。本
    件上開被告等所犯如附表三所示重利犯行，時間明顯可分，
    並無接續犯適用，且多次重利罪亦非立法者所預設本質上為
    數行為反覆實行之集合犯，自係基於各別犯意，應予分論併
    罰（最高法院98年度臺上字第4200號判決意旨參照），一併
    敘明。
  (三)關於事實欄二(一)部分：核被告吳金福、楊永駿為所為，均係
    犯刑法第305 條恐嚇罪。被告吳金福、楊永駿與張鼎為間，
    有犯意聯絡及行為分擔，均為共同正犯。被告吳金福、楊永
    駿於事實欄二(一)所載時、地先後所為4 次恐嚇犯行，係在密
    切接近之時、地實施，侵害同一法益，各行為之獨立性極為
    薄弱，依一般社會健全概念，在時間差距上，難以強行分開
    ，在刑法評價上，以視為數個舉動之接續施行，合為包括之
    一行為予以評價，較為合理，應論以接續犯之一罪。
  (四)關於事實欄二(二)部分：核被告吳金福、楊永駿所為，均係犯
    刑法第304 條第1 項強制罪。被告吳金福、楊永駿間，有犯
    意聯絡及行為分擔，均為共同正犯。至公訴意旨認被告吳金
    福、楊永駿等係犯刑法第305 條恐嚇罪及同法第304 條第1
    項之強制罪云云，查本件被告吳金福、楊永駿以恐嚇被害人
    之手段，迫使被害人行上開無義務之事，其恐嚇行為，僅屬
    犯強制罪之手段，即逕依刑法第304 條第1 項論處，無另適
    用同法第305 條之餘地，是公訴人此部分認定，尚有未洽，
    一併敘明。
  (五)關於事實欄二(三)部分：核被告楊永駿、曾雍軒所為，均係犯
    刑法第305 條恐嚇罪。被告楊永駿、曾雍軒與真實姓名年籍
    不詳之成年男子間，有犯意聯絡及行為分擔，均為共同正犯
    。
  (六)關於事實欄二(四)部分：核被告楊永駿關於事實欄二(四)1.及被
    告謝孟霖關於事實欄二(四)2.所為，均係犯刑法第305 條恐嚇
    罪。又謝孟霖係以一恐嚇行為，同時恐嚇林宗輝、何瑞英，
    觸犯2 個罪質相同之恐嚇罪名，為想像競合犯，應依刑法第
    55 條 規定，從一重處斷。
  (七)關於事實欄二(五)部分：核被告楊永駿、賴俊辰所為，均係犯
    刑法第305 條恐嚇罪。被告楊永駿、賴俊辰與真實姓名年籍
    不詳之成年男子間，有犯意聯絡及行為分擔，均為共同正犯
    。被告楊永駿、賴俊辰就事實欄二(五)部分，係以一恐嚇行為
    ，同時恐嚇林宗輝、林陳淑霞，觸犯2 個罪質相同之恐嚇罪
    名，為想像競合犯，應依刑法第55條規定，從一重處斷。
  (八)關於事實欄二(六)部分，核被告楊永駿所為，係犯刑法第305
    條恐嚇罪。被告楊永駿於事實欄二(六)所載時、地先後所為2
    次恐嚇犯行，係在密切接近之時、地實施，侵害同一法益，
    各行為之獨立性極為薄弱，依一般社會健全概念，在時間差
    距上，難以強行分開，在刑法評價上，以視為數個舉動之接
    續施行，合為包括之一行為予以評價，較為合理，應論以接
    續犯之一罪。
  (九)關於事實欄二(七)部分，核被告楊永駿所為，係犯刑法第305
    條恐嚇罪。
  (十)關於事實欄二(八)部分，核被告楊永駿關於事實欄二(八)及被告
    吳金福關於事實欄二(八)2.所為，均係犯刑法第305 條恐嚇罪
    。被告楊永駿於事實欄二(八)所載時、地先後所為2 次恐嚇犯
    行，係在密切接近之時、地實施，侵害同一法益，各行為之
    獨立性極為薄弱，依一般社會健全概念，在時間差距上，難
    以強行分開，在刑法評價上，以視為數個舉動之接續施行，
    合為包括之一行為予以評價，較為合理，應論以接續犯之一
    罪。
  (十一)關於事實欄二(九)(十)(十一)部分：核被告楊永駿所為，均係犯刑法
    第305 條恐嚇罪。被告楊永駿於事實欄二(十一)所載時、地先後
    所為2 次恐嚇犯行，係在密切接近之時、地實施，侵害同一
    法益，各行為之獨立性極為薄弱，依一般社會健全概念，在
    時間差距上，難以強行分開，在刑法評價上，以視為數個舉
    動之接續施行，合為包括之一行為予以評價，較為合理，應
    論以接續犯之一罪。被告楊永駿就事實欄二(十一)部分，係以一
    恐嚇行為，同時恐嚇莊明珠、蘇瑞文、蘇尉禎，觸犯3 個罪
    質相同之恐嚇罪名，為想像競合犯，應依刑法第55條規定，
    從一重處斷。
  (十二)被告吳金福所犯事實欄一、事實欄二(一)、事實欄二(二)、事實
    欄二(八)2.犯行；被告楊永駿所犯事實欄一、事實欄二(一)、事
    實欄二(二)、事實欄二(三)、事實欄二(四)1.、事實欄二(五)、事實
    欄二(六)、事實欄二(七)、事實欄二(八)、事實欄二(九)、事實欄二
    (十)、事實欄二(十一)犯行；被告賴俊辰所犯事實欄一、事實欄二
    (五)犯行：被告林君儒所犯事實欄一犯行，均犯意各別、行為
    互殊，各應分論併罰。
  (十三)爰審酌被告吳金福、楊永駿、賴俊辰、林君儒均正值壯年，
    竟不思以正途謀利，而共同貸放款項予本件各被害人，利用
    其等急迫、輕率、無經驗之經濟上弱勢處境，收取不相當之
    高利，盤剝重利，且事後均矢口否認犯行，所為非是；且被
    告吳金福、楊永駿、賴俊辰、曾雍軒、謝孟霖竟動輒以恐嚇
    等不法手段為討債方式，對被害人造成精神莫大壓力，破壞
    社會治安匪輕，念其等已與部分被害人達成和解，犯後被告
    楊永駿、謝孟霖於審理時雖仍避重就輕，然尚能就恐嚇犯行
    認罪，其餘被告猶飾詞圖卸，未見悔意，犯後態度良窳互見
    及其等素行、犯罪分工、參與情節，以及自由刑除剝奪受刑
    人之人身自由外，尤因自由受束之故，附帶使之喪失日常原
    可獲取收入之效，是以倘准易科罰金，折算標準當應考量為
    換取自由勢須支付而無從豁免之代價暨依其職業、身分所應
    有之資力等節予以綜合酌定，方能使加諸其財產之不利益所
    生之懲罰效果得等同於執行時兼具自由、財產雙損性質之自
    由刑等一切情狀，分別量處如主文所示之刑，另就被告吳金
    福、楊永駿、賴俊辰、林君儒部分各定其應執行之刑，且就
    上開各罪所處之刑與所定應執行之刑，均各諭知易科罰金之
    折算標準，以示懲儆。
  (十四)本件扣案物或非上開被告所有，或雖為被告吳金福、曾雍軒
    所有但與本案犯罪無關，均無庸宣告沒收，併此敘明。
乙、不另為無罪之諭知部分：
壹、公訴意旨另以：被告楊永駿於97年12月11日15時30分，因邱
    窈瑮遲延還款，夥同賴俊辰、曾雍軒，至邱窈瑮配偶李炳存
    位於桃園縣平鎮市○○路○ 段211 巷3 號住處，欲找邱窈瑮
    討債未果，乃要求李炳存將2P-8566 號自用小客車鑰匙交出
    讓其等開回，因李炳存拒絕，楊永駿等人即將李炳存圍住，
    並舉手作勢要打李炳存後，以「不還錢就要你好看！幹你娘
    ！除了你家人以外！也要對保證人付出相當代價！」等語恐
    嚇、脅迫李炳存，致使李炳存因此心生畏懼恐受有危害（有
    關被告楊永駿、曾雍軒上開恐嚇部分，業經本院論罪科刑如
    前；至被告賴俊辰部分，本院認其犯罪不能證明，理由如後
    ），乃將自小客車2P-8566 號鑰匙交付給楊永駿等人帶離，
    因認被告楊永駿、曾雍軒涉犯刑法第304 條第1 項之強制罪
    嫌等語。經查：
一、證人李炳存於審判中結證稱：現場有人對伊恫稱「不還錢就
    要給你好看……除了你家人以外也要保證人付出相當代價」
    之言詞，伊心生畏懼，有拜託楊永駿不要拉車，楊永駿等人
    不同意，揚言一定要拉車，伊如不交出鑰匙，就要叫吊車來
    吊，吊車費亦要伊出，伊只好交出鑰匙，伊與楊永駿等人商
    討債務過程中，楊永駿等人尚無不讓伊離去之行為或言語，
    伊本身亦無試圖離開之意思等語（見本院99年10月5 日審判
    筆錄第75-80 頁）；核與其於檢察官偵訊中結證稱：上開時
    、地被告楊永駿一進門就很兇的罵為什麼不還錢，伊說一時
    湊不出來，他們聽了罵更兇，說敢不還錢就試試看，要伊好
    看，連保證人都會有事，伊一直拜託他們好好商量，他們說
    沒得商量，今天不還錢就要把車拖回去，伊當時非常害怕，
    就交出車鑰匙等語（見98年度他字第3899號第143 頁）相符
    ，足見證人李炳存於描述其遭受被告楊永駿、曾雍軒前揭手
    段恐嚇以外，並未指證其有當場遭受強暴、脅迫而行無義務
    之事。
二、證人李炳存當場雖經楊永駿等人以事實欄二(三)所載之情節實
    行恐嚇，然依證人李炳存之認知，楊永駿等人所為之將來惡
    害之通知，係伊不替邱窈瑮償債的話，保證人即伊女李思頡
    亦會致生危害於安全，尚非伊已當場遭受何現實強暴脅迫手
    段；且自李炳存隻身1 人尚能與楊永駿等人談判近1 小時以
    觀，足認李炳存斯時並未感受到自身遭受現實之脅迫。雖被
    告等曾於協調債務處理過程中提及上開恐嚇言語，其真意係
    被告等要求李炳存代邱窈瑮償債，並非以上開恐嚇言語，作
    為威逼李炳存交付上開鑰匙之手段，縱證人李炳存交付上開
    鑰匙，係出於無奈，猶難認定被告等係以強暴、脅迫使李炳
    存行此無義務之情事。
三、綜上所述，被告楊永駿、曾雍軒此部分辯解，並非全然無稽
    ，公訴人所指之強制罪嫌，尚屬不能證明，惟此部分既與楊
    永駿坦承對李炳存恐嚇之犯行及上述本院認定被告曾雍軒對
    李炳存恐嚇之犯行，屬一罪關係，爰不另為無罪之諭知。
貳、公訴意旨另以：97年3 月17日凌晨0 時左右許，楊永駿基於
    恐嚇之犯意，夥同謝孟霖至林宗輝住處門口潑灑紅色油漆警
    告，致林宗輝、何瑞英一家均因此心生畏懼，恐生命、身體
    會受有危害。因認被告楊永駿涉犯刑法第305 條恐嚇罪嫌云
    云。經查：
一、證人何瑞英於審理中結證稱：沒看到何人潑漆等語（見本院
    卷二第274 頁），證人林宗輝於審理中結證稱：伊回家就看
    到家門口被潑漆等語（見本院卷二第279 頁背面），證人林
    陳淑霞於審理中結證稱：伊有問楊永駿何人來潑漆，楊永駿
    說沒有等語（見本院卷第287 頁），是以證人何瑞英、林宗
    輝、林陳淑霞均未親眼目睹楊永駿有何潑漆或與謝孟霖一同
    到場之情節，是以其等之證述，不足為楊永駿不利之認定。
二、被告謝孟霖於審理中供承：潑漆是伊一個人去潑的，楊永駿
    未跟伊一起去，只是剛好在楊永駿要不到錢那天去潑的等語
    （見本院卷二第272 頁），核與楊永駿辯稱：伊是到林宗輝
    家才看到有潑油漆，伊沒有潑漆等語（見本院卷第270 頁）
    相符。至於被告楊永駿雖一度稱：伊有問謝孟霖有無一起去
    潑漆，謝孟霖答以伊那天喝醉酒，其將伊帶上車，兩人一起
    去潑云云，然此部分楊永駿既已堅詞否認，謝孟霖亦表示不
    記得有無說過這樣的話，則此部分楊永駿不利於己之供述，
    尚難遽為其不利之認定。
三、綜上所述，被告楊永駿此部分辯解，並非全然無稽，本院復
    查無楊永駿有何共同參與潑漆犯行之積極證據，公訴人所指
    之恐嚇罪嫌，尚屬不能證明，惟此部分既與楊永駿坦承對何
    瑞英恐嚇之犯行，屬一罪關係，爰不另為無罪之諭知。
、公訴意旨另以：被告楊永駿、謝孟霖、賴俊辰，又基於以非
    法方法剝奪他人行動自由、恐嚇及強制之犯意，於98年3 月
    中旬某日下午，由賴俊辰率不詳姓名年籍之成年男子在林宗
    輝住處前等候，嗣同日下午5 時許，林宗輝返家時，即由賴
    俊辰等人將林宗輝圍住不讓其入屋亦不准其離去，並即通知
    楊永駿到場，不久楊永駿即與謝孟霖趕來，並帶領賴俊辰等
    人拉林宗輝進入其住處催討債務，然因林宗輝表示無力繳納
    ，楊永駿即以大力敲打客廳桌子怒罵是否不還錢，在旁賴俊
    辰等人亦均怒視林宗輝一家人（有關被告楊永駿、賴俊辰上
    開恐嚇部分，業經本院論罪科刑如前；至被告謝孟霖部分，
    本院認其犯罪不能證明，理由如後），嗣楊永駿即要林宗輝
    當場簽立5 萬元本票，再強拉林宗輝母親林陳淑霞左手大拇
    指奈印其上背書後始離去，而林宗輝及林陳淑霞因遭楊永駿
    等人脅迫深感畏懼，不敢不從而任其為之。因認被告楊永駿
    、賴俊辰涉犯刑法第302 條第1 項之剝奪他人行動自由罪嫌
    、同法第304 條第1 項之強制罪嫌及同法第346 條第2 項恐
    嚇得利罪嫌云云。經查：
一、證人林宗輝於審判中結證稱：98年3 月中旬某日下午5 時許
    ，伊在家門口碰到2 個年輕人（其中1 人業經本院認定為被
    告賴俊辰，詳前述）騎乘1 台機車，擋著伊問伊姓名，問伊
    是否有欠通財當舖錢，伊說是，其等就打電話叫老闆來，並
    用手阻擋伊的去向，不讓伊出門，但沒有碰到伊身體等語（
    見本院卷二第282 頁背面）；核與其於警詢中證稱：伊返家
    開門時，賴俊辰對伊稱「你有欠通財當舖的錢，你不要跑，
    不要走！我打電話叫我老闆來」等語，並動手擋住伊去向，
    另1 名男子則怒視伊，使伊無法離開現場等語（見98年度偵
    字第23575 號卷六第144-145 頁）相符，足認其雖被賴俊辰
    用手擋住去向，然其並未遭受相當於私行拘禁程度之強暴脅
    迫方法，本院復查無其遭受強暴脅迫之非法方法剝奪行動自
    由之積極證據，自難認為被告楊永駿、賴俊辰有何妨害自由
    犯行。至於證人林宗輝雖一度於檢察官偵訊中結證稱：當我
    回來時，賴俊辰就把我攔下來，並打電話給楊永駿說找到我
    了，他們就「拉」著我進我家等楊永駿云云（見98年度他字
    第3899號第182 頁），然該等敘述與警詢、審判中所述相歧
    ，且其於審判中經審判長訊問後確認被告賴俊辰未碰到其身
    體，故所謂被「拉」之情，尚非可採，尚不得遽為被告楊永
    駿、賴俊辰不利之認定。
二、證人林陳淑霞於審判中結證稱：伊因遭受楊永駿言語及拍桌
    之恐嚇，害怕林宗輝遭毆打、孫子遭不利，心生畏懼才同意
    為林宗輝之債務負責，伊因不識字，遂由楊永駿牽伊的手按
    指印，伊是等楊永駿等人離去後，經林宗輝告知才知道伊是
    做該5 萬元本票之保證人等語（見本院卷二第28 3頁背面
    -287頁）；核與其於檢察官偵訊中結證稱：楊永駿很生氣拍
    桌罵是不是不還錢，然後就拿出1 張本票，接著楊永駿就拉
    著伊左手大拇指蓋印在本票上並要伊簽名，伊當時不清楚在
    做什麼，可是因為他們很兇，伊很害怕林宗輝會被他們打，
    所以他們要伊做什麼伊就做什麼，他們離開後林宗輝才告訴
    伊那是在本票上當保證人等語（見98 年 度他字第3899號第
    189 頁）、警詢中稱：楊永駿大力拍桌子，致使伊和林宗輝
    當場嚇住，又拿出一張空白本票叫伊再上面簽名蓋手印，說
    到時候不還錢會再來找伊，伊怕林宗輝遭毆打及對孫子不利
    ，只好簽名蓋手印等語（見98 年 度偵字卷六第153-154 頁
    ）大致相符。觀其前揭證述，偵訊、審判中雖均提及被被告
    楊永駿拉著左手大拇指在本票上捺指印，然審判中業已解釋
    清楚係因其不識字，不知道蓋在哪，故被告楊永駿才拉其的
    手捺指印，足見按捺指印一節，雖係被告楊永駿拉林陳淑霞
    的手為之，尚與施以物理強制力之強暴手段有間。且其警詢
    中並未敘及捺指印是出於被告楊永駿拉手所為，反僅強調其
    心理恐懼，亦足認依林陳淑霞之認知，捺指印一節尚非遭強
    暴而行無義務之事。再者，林陳淑霞同意為前揭本票背書一
    節，固係受被告楊永駿、賴俊辰上開恐嚇行為所迫，惟其尚
    有自由意志，僅因被告楊永駿等之恐嚇行為而心懷恐懼，是
    被告楊永駿所為之惡害通知亦未使其達於不能或難以抗拒程
    度，自亦與受脅迫而行無義務之事有間。本院復查無其遭受
    強暴脅迫之非法方法剝奪行動自由之積極證據，揆諸理由欄
    三之說明，自難認為被告楊永駿、賴俊辰有何強制犯行。至
    於證人林宗輝於檢察官偵訊中雖指訴其母為被告楊永駿強拉
    捺指印一節，惟其於警詢中未有相同指訴，其於審判中又表
    示時隔已久記憶模糊，則證人林宗輝前後不一致之證述，亦
    不足為被告楊永駿不利之認定。
三、又刑法第346 條之恐嚇取財罪，其構成要件有二：須有為
    自已或第三人不法所有之意圖；須有以恐嚇使人將本人或
    第三人之物交付之行為，二者缺一，即不能成立該罪，故如
    行為人僅以恐嚇方法使人交付財物，而無不法所有之意圖者
    ，縱令其行為或可成立他項罪名，要無以刑法第346 條恐嚇
    取財罪相繩之餘地（最高法院24年上字第3666號、49年度臺
    上字第1636號判例參照），證人林宗輝於審判中結證稱：伊
    當初向通財當舖借12萬元，因車子被拉去賣給中古車行賣得
    7 萬元，還欠5 萬元，楊永駿就叫伊簽5 萬元本票，伊因當
    場遭受楊永駿言語及拍桌之恐嚇，心生畏懼遂簽發等語（見
    本院卷二第278 頁背面），核與被告楊永駿辯稱林宗輝當時
    把車以7 萬元賣給謝孟霖，還欠5 萬元，所以叫林宗輝簽立
    5 萬元本票等語（見本院卷二第270 頁）相符，足見林宗輝
    所簽立之本票面額與債務金額相等，僅為償債，被告楊永駿
    未因該本票而於債權之外更有所得，是尚難認其有何不法所
    有之意圖。而被告楊永駿既自承在林宗輝簽發本票前，有對
    其怒罵、恫嚇等情，復經證人林宗輝、林陳淑霞迭於檢察官
    偵訊、審判中結證綦詳，並證稱楊永駿有大力拍桌之動作（
    見98年度他字第3899號卷第182 、189 頁、本院卷二第279
    、286 頁），顯見被告楊永駿係基於索討民事借貸債務之意
    ，而為前揭恐嚇危害安全之舉，是被告楊永駿主觀上要難認
    具有不法所有之意圖。
四、綜上，被告楊永駿、賴俊辰此部分辯解，雖非可採，然認定
    犯罪事實應依證據，被告否認犯罪事實所持之辯解，縱屬不
    能成立，仍非有積極證據足以證明其犯罪行為，不能遽為有
    罪之認定（最高法院30年上字第1831號判例參照）。公訴人
    所指之上開罪嫌，尚屬不能證明，惟此部分既與楊永駿坦承
    對林宗輝恐嚇之犯行及上述本院認定被告賴俊辰對林宗輝恐
    嚇之犯行，屬一罪關係，爰不另為無罪之諭知。
肆、公訴意旨另以：吳金福、楊永駿、賴俊辰另基於以不法方法
    剝奪他人行動自由之犯意，於98年5 月25日12時左右，由楊
    永駿以電話要求張坤輝至通財當鋪商討還款事宜，惟待張坤
    輝到場後，楊永駿即以「幹你娘雞八！你在躲什麼！你給我
    小心一點！你現不拿錢出來！你休想離開！」等語恐嚇張坤
    輝，並限制張坤輝行動自由不讓其離去，嗣經張坤輝苦苦哀
    求並應允籌錢還款後，始派賴俊辰隨同張坤輝出去調錢（有
    關被告楊永駿上開恐嚇部分，業經本院論罪科刑如前；至被
    告吳金福、賴俊辰部分，本院認其犯罪不能證明，理由如後
    ），待張坤輝向岳母借得金錢並還款1 萬9900元予通財當舖
    後，楊永駿始讓其自由離開，因認被告楊永駿涉犯刑法第
    302 條第1 項剝奪他人行動自由罪嫌云云。惟查：
一、證人張坤輝於審判中結證稱：伊到通財當舖，一開始楊永駿
    確有對伊恫嚇如事實欄二(六)所載之話語及罵三字經，致伊心
    生畏懼，並對伊恫稱「如果錢不拿出來，你休想離開」之言
    詞，經伊哀求，楊永駿給伊2 小時調錢，伊方可外出打電話
    調錢，但後來調不到錢，只好駕駛2N-0983 號自用小客車返
    回通財當舖，將該車交予通財當舖處理債務，伊當天去通財
    當舖2 次，第一次約20分鐘，第二次較短等語（見本院卷二
    第99頁背面-105頁），核與其於檢察官偵訊中結證稱：楊永
    駿有對我說如果錢不拿出來休想離開的話，而且他一直罵我
    為什麼不繳錢，口氣很兇，所以我不敢離開等語（見98年度
    偵字第2357 5號卷七第307 頁）相符。是以被告楊永駿雖以
    前揭「休想離開」之言語恐嚇張坤輝，然張坤輝係自己害怕
    而不敢離開，並非遭受前揭言語以外強暴脅迫之非法方法使
    其無法離去，且其淹留通財當舖內之時間非長，亦難認其有
    遭受剝奪行動自由之情形。
二、綜上所述，被告楊永駿此部分辯解，並非全然無稽，公訴人
    所指之剝奪行動自由罪嫌，尚屬不能證明，惟此部分既與楊
    永駿坦承對張坤輝恐嚇之犯行，屬一罪關係，爰不另為無罪
    之諭知。
伍、公訴意旨另以：楊和傑於98年6 月20日下午前往通財當鋪協
    商債務，惟至通財當鋪後，吳金福、楊永駿另基於以非法方
    法剝奪他人行動自由及強制之犯意聯絡，邊用力拍楊和傑背
    邊分以「你他媽的！你為什麼不出面處理！你在躲什麼！為
    什麼叫你過來不過來」、「幹你娘雞芭！叫你出面，為什麼
    現在才出來，你是要等到我們去抓你！你才要出來是不是！
    ......你沒有錢！你就休想離開！你最好叫家裡的人拿錢出
    來」等語恐嚇楊和傑（有關被告吳金福、楊永駿上開恐嚇部
    分，業經本院論罪科刑如前），並由不詳姓名年籍之人擋在
    門口，而限制其行動自由數小時之久，致使楊和傑心生畏懼
    恐遭不測不敢離去，並依吳金福、楊永駿指示簽下車輛買賣
    同意書；且將其所駕乘之車輛留下作為質押，迄夜間吳金福
    、楊永駿始讓楊和傑離去，因認被告吳金福、楊永駿涉犯刑
    法第302 條第1 項之剝奪他人行動自由罪嫌。惟查：
一、證人楊和傑於審判中結證稱：伊到通財當舖，楊永駿問伊錢
    呢，伊說沒有錢，楊永駿就拍伊的背並對伊恫嚇如事實欄二
    (八)所載之言詞，伊當時是站在通財當舖較裡側，楊永駿、吳
    金福站在靠近門口，伊當時因為吳金福、楊永駿對伊恫稱「
    不還錢不能離開」等語而不敢離開，也不敢去按玻璃門上的
    開門按鈕，所以從下午待到晚上方得以脫身，全程吳金福、
    楊永駿都在場等語（見本院卷二第204-213 頁）；核與其於
    檢察官偵訊中結證稱：伊下午5 、6 時許楊永駿等人就站到
    伊旁邊用力拍伊的背，並罵伊為何都不來，今天不把錢還出
    來就不要想離開，伊一直拜託他們讓伊回去籌錢，他們都不
    答應，最後晚間9 時許楊永駿才說給伊2 天時間籌錢，才讓
    伊離開等語（見98年度他字第3899號第111-112 頁）。是以
    楊和傑雖於當日淹留在通財當舖內4 小時許，係因其與吳金
    福、楊永駿商討債務良久，其並未指訴有何遭受私行拘禁，
    或遭受強暴脅迫之非法方法剝奪行動自由之情節，單純係因
    遭受事實欄二(八)所載之恐嚇行為，心懷恐懼而未予離去。
二、綜上所述，被告吳金福、楊永駿此部分辯解，並非全然無稽
    ，本院復查無楊和傑遭受強暴脅迫之非法方法剝奪行動自由
    之積極證據，公訴人所指之剝奪行動自由罪嫌，尚屬不能證
    明，惟此部分既與楊永駿坦承對楊和傑恐嚇之犯行及上述本
    院認定被告吳金福對楊和傑恐嚇之犯行，屬一罪關係，爰不
    另為無罪之諭知。
陸、按刑事訴訟法第300 條所規定，有罪之判決，得就起訴之犯
    罪事實，變更檢察官所引應適用之法條者，係指法院在事實
    同一之範圍內，不變更起訴之犯罪事實；亦即在不擴張及減
    縮原訴之原則下，於不妨害基本社會事實同一之範圍內，始
    得自由認定事實，適用法律，最高法院95年度臺上字第3802
    號刑事判決意旨可參。起訴書認上開乙、壹、貳、、肆、
    伍部分犯行，與本院所認之刑法第305 條恐嚇犯行，犯罪事
    實已有減縮，非屬基本社會事實同一之變更起訴法條範圍，
    一併敘明。
丙、無罪部分
壹、公訴意旨略以：
一、楊永駿於97年12月11日15時30分，因邱窈瑮遲延還款，夥同
    賴俊辰、曾雍軒，至邱窈瑮配偶李炳存位於桃園縣平鎮市○
    ○路○ 段211 巷3 號住處，欲找邱窈瑮討債未果，乃要求李
    炳存將2P-8566 號自用小客車鑰匙交出讓其等開回，因李炳
    存拒絕，楊永駿等人即將李炳存圍住，並舉手作勢要打李炳
    存後，以「不還錢就要你好看！幹你娘！除了你家人以外！
    也要對保證人付出相當代價！」等語恐嚇、脅迫李炳存，致
    使李炳存因此心生畏懼恐受有危害，乃將自小客車2P-8566
    號鑰匙交付給楊永駿等人帶離。因認被告賴俊辰亦涉犯刑法
    第304 條第1 項、第305 條之罪嫌等語。
二、楊永駿、謝孟霖、賴俊辰，另基於以非法方法剝奪他人行動
    自由、強制及恐嚇得利之犯意，於98年3 月中旬某日下午，
    由賴俊辰率不詳姓名年籍之成年男子在林宗輝住處前等候，
    嗣同日下午5 時許，林宗輝返家時，即由賴俊辰等人將林宗
    輝圍住不讓其入屋亦不准其離去，並即通知楊永駿到場，不
    久楊永駿即與謝孟霖趕來，並帶領賴俊辰等人拉林宗輝進入
    其住處催討債務，然因林宗輝表示無力繳納，楊永駿即以大
    力敲打客廳桌子怒罵是否不還錢，在旁賴俊辰等人亦均怒視
    林宗輝一家人，嗣楊永駿即要林宗輝當場簽立5 萬元本票，
    再強拉林宗輝母親林陳淑霞左手大拇指奈印其上背書後始離
    去，而林宗輝及林陳淑霞因遭楊永駿等人脅迫深感畏懼，不
    敢不從而任其為之。因認被告謝孟霖亦涉犯刑法第302 條第
    1 項、第304 條第1 項、第346 條第2 項之罪嫌等語。
三、吳金福、楊永駿、賴俊辰另基於恐嚇及以不法方法剝奪他人
    行動自由之犯意，於98年5 月25日12時左右，由楊永駿以電
    話要求張坤輝至通財當鋪商討還款事宜，惟待張坤輝到場後
    ，楊永駿即以「幹你娘雞八！你在躲什麼！..你給我小心一
    點！你現不拿錢出來！你休想離開！」等語恐嚇張坤輝，並
    限制張坤輝行動自由不讓其離去，嗣經張坤輝苦苦哀求並應
    允籌錢還款後，始派人隨同出去調錢，待張坤輝向岳母借得
    金錢並還款1 萬9900元予通財當舖後，楊永駿始讓其自由離
    開。因認被告吳金福、賴俊辰亦涉犯刑法第302 條第1 項之
    罪嫌等語。
四、關於被告楊永駿上開事實二(七)經本院論罪刑部分，被告賴俊
    辰係為共同正犯，因認被告賴俊辰亦涉犯刑法第305 條之罪
    嫌等語。
五、關於被告楊永駿上開事實二(十一)經本院論罪刑部分，被告曾雍
    軒係為共同正犯，因認被告曾雍軒亦涉犯刑法第305 條之罪
    嫌等語。
貳、按犯罪事實應依證據認定之，無證據不得認定犯罪事實；不
    能證明被告犯罪或其行為不罰者應諭知無罪之判決，刑事訴
    訟法第154 條第2 項、第301 條第1 項分別定有明文。事實
    之認定，應憑證據，如未能發現相當證據，或證據不足以證
    明，自不能以推測或擬制之方法，以為裁判基礎；認定不利
    於被告之事實，須依積極證據，苟積極證據不足為不利於被
    告事實認定時，即應為有利於被告之認定，更不必有何有利
    之證據；認定犯罪事實，所憑之證據，無論直接或間接證據
    ，其為訴訟上之證明，須於通常一般之人均不致於有所懷疑
    ，而得確信其為真實之程度者，始得據之為有罪之認定，倘
    其證明尚未達到此一程度，而有合理性懷疑之存在時，即無
    從為有罪之認定（最高法院40年臺上字第86號、30年上字第
    816 號、76年臺上字第4986號判例參照）。
、前揭公訴意旨壹、一部分，訊據被告賴俊辰堅詞否認有何強
    制、恐嚇犯行，辯稱：伊沒有去李炳存平鎮市住處，對於楊
    永駿、曾雍軒去找李炳存一事亦不知情等語。經查：
一、公訴意旨認被告賴俊辰涉有上開罪嫌，似以被告賴俊辰任職
    於通財當舖，聽命於被告楊永駿之事實為主要論據。
二、證人李炳存於審判中結證稱：楊永駿雖帶了2 名成年男子到
    伊住處，但伊不認識賴俊辰，對於在庭之賴俊辰亦無印象，
    記不得賴俊辰是否為到場之人等語（見本院卷三第74-79 頁
    ），核與其於檢察官偵訊中結證稱：楊永駿帶2 個男子直接
    到平鎮市住處來討債等語（見98年度偵字）、警詢中證稱：
    伊在平鎮市住處遭綽號「小楊」等3 人恐嚇討債等語（見98
    年度偵字第23575 號卷五第25-35 頁），均未明確指認被告
    賴俊辰即為同來恐嚇之人之情相符，且查偵卷所附犯罪嫌疑
    人照片指認卡（同上偵卷第36-37 頁），證人李炳存亦未曾
    指認被告賴俊辰涉案，是以證人李炳存所述自無從為被告賴
    俊辰不利之認定。
三、共同被告楊永駿於審判中稱：伊只確定當日伊與曾雍軒有去
    李炳存平鎮市住處，至於是否2 個人去記不得了等語，共同
    被告曾雍軒於審判中稱：伊是和楊永駿、劉金松一起去的，
    另1 個不是賴俊辰等語（均見本院卷三第10頁背面），核與
    被告賴俊辰所辯相符，是被告賴俊辰所辯，尚非全然無稽。
四、綜上，公訴意旨所憑事證，客觀上未達於通常一般之人均不
    致於有所懷疑，而得確信其為真實之程度，而有合理性懷疑
    之存在，自無從形成被告有罪之確信，此外，本院復查無其
    他積極證據足以證明被告賴俊辰確有前揭犯行，自屬不能證
    明其犯罪，揆諸上開說明，應諭知被告賴俊辰無罪之判決。
肆、前揭公訴意旨壹、二部分，訊據被告謝孟霖堅詞否認有何妨
    害自由、強制、恐嚇取財犯行，辯稱：伊雖有到場，但到場
    是要林宗輝說明對當舖要如何清償借款及清償日期，因伊基
    於友誼擔任林宗輝向通財當舖借款之連帶保證人，伊亦遭楊
    永駿催討等語。經查：
一、公訴意旨認被告謝孟霖涉有上開罪嫌，無非以證人林宗輝於
    警詢中之指訴，以及被告楊永駿坦承被告謝孟霖當日亦一同
    到場等為主要論據。
二、證人林宗輝於審判中結證稱：簽本票當日謝孟霖到伊家並未
    對伊或伊母出言恐嚇，僅站在門口，亦無做出令伊等害怕的
    行為舉止等語（見本院卷二第281 頁），證人林陳淑霞於警
    詢、檢察官偵訊、審判中之結證亦僅確認謝孟霖有到場而已
    （見98年度偵字第23575 號卷六第153-154 頁、98年度他字
    第3899號第188-189 頁、本院卷二第283 頁背面-285頁背面
    ），並未明確指訴簽本票當日謝孟霖有何不法行為。證人林
    宗輝雖於警詢中證稱：謝孟霖在旁充當白臉助勢說：「你幹
    麼都不出面處理！有人要以高價賣你那台車！你就出面就好
    了」等語（見98年度偵字第23575 號卷六第145 頁），惟觀
    該等言詞，尚難認為構成不法通知之惡害，且其於審判中亦
    表示：當時伊感覺謝孟霖、楊永駿1 個扮白臉、1 個扮黑臉
    等語（見本院卷二第281 頁背面），足見被告謝孟霖並未對
    其有何恐嚇、脅迫之舉，而係其內心主觀認知謝孟霖未口出
    惡言係扮白臉。是證人林宗輝、林陳淑霞所述，尚不足為被
    告謝孟霖不利之認定。
三、證人即共同被告楊永駿於審判中結證稱：伊和謝孟霖坐在林
    宗輝家客廳的椅子上，當天主要是伊和林陳淑霞在講，謝孟
    霖在旁邊沒做什麼，只有跟林宗輝說車子有人要買就趕快處
    理等語（見本院卷四第24頁及背面），核與證人林宗輝、林
    陳淑霞上開證述相符，亦與被告謝孟霖所辯相符，是被告謝
    孟霖所辯，尚非全然無稽。是以尚不能因被告謝孟霖知悉被
    告楊永駿前往林宗輝住處係為討債，而其也同往到場，遽認
    其與被告楊永駿、賴俊辰有何犯意聯絡、行為分擔。
四、綜上，公訴意旨所憑事證，客觀上未達於通常一般之人均不
    致於有所懷疑，而得確信其為真實之程度，而有合理性懷疑
    之存在，自無從形成被告有罪之確信，此外，本院復查無其
    他積極證據足以證明被告謝孟霖確有前揭犯行，自屬不能證
    明其犯罪，揆諸上開說明，應諭知被告謝孟霖無罪之判決。
伍、前揭公訴意旨壹、三部分，訊據被告吳金福、賴俊辰堅詞否
    認有何妨害自由犯行，被告吳金福辯稱：張坤輝到通財當舖
    時伊不在場，亦不知是誰叫其到通財當舖的等語；被告賴俊
    辰辯稱：伊雖在場，但未出言恐嚇張坤輝沒有拿錢就別想離
    開，亦無不准其離開等語。經查：
一、公訴意旨認被告謝孟霖涉有上開罪嫌，無非以證人張坤輝於
    偵詢中之指訴，被告吳金福與楊永駿間通訊監察譯文，及被
    告賴俊辰坦承伊在場之事實等為主要論據。
二、證人張坤輝於審判中結證稱：伊在通財當舖未看到吳金福，
    亦不知何人是通財當舖的老闆，伊哀求楊永駿讓伊出去調錢
    後，在當舖外面打電話時，賴俊辰才出現，賴俊辰在旁盯著
    伊打電話，伊感覺被監視，好像怕伊騎車跑掉，伊後來騎車
    離開到處籌錢，籌不到，只好開2N-0983 號自小客車回來給
    通財當舖，因此伊沒有交通工具可以回家，賴俊辰就開伊的
    車載伊回家再將車開回當舖等語（見本院卷二第99頁背面-1
    05頁）。其於檢察官偵訊中雖結證稱：賴俊辰不管我在哪裡
    他都跟在我旁邊，所以我不敢離開，那天因為我湊不出錢來
    ，楊永駿就叫賴俊辰賠我回家把2N-0983 號自小客車開回來
    押給他等語（見98年度偵字第23575 號卷七第307-308 頁）
    ，然前揭證述，業經其於審判中解釋如前，足認被告賴俊辰
    並未對其有何恐嚇、脅迫之舉，自不能因被告賴俊辰單純站
    在旁邊監看、開2N-0983 號自小客車載其回家再回當舖等行
    為，即認為被告賴俊辰與被告楊永駿有何犯意聯絡、行為分
    擔。且依其所述均未對被告吳金福有何指訴，亦無從為被告
    吳金福不利之認定。
三、至於被告吳金福與楊永駿間於98年5 月25日12時19分44秒之
    通話雖為：「B （吳金福）撥給A （楊永駿），A ：喂。B
    ：啊怎麼讓他走了。A ：可以啊。B ：可以什麼。A ：啊哈
    。B ：他還沒給你錢ㄟ。A ：什麼。B ：他還沒給你錢ㄟ。
    A ：因為我知道他家住哪邊，我已經去他家過了啊，我去他
    家把他弄過來的啊。B ：為什麼讓他走。A ：那沒有問題啊
    ，他那個都很正常，他是很準時去繳車貸的勒，他那個都很
    正常啊。B ：沒問題你幹麼罵他，罵那麼兇。A ：因為他跟
    我講時間沒有做到而已啊，我現在要叫他還我1 萬這樣子而
    已。B ：那這樣子而已喔。A ：對啊，還我1 萬再利息給我
    入進來這樣子。B ：他利息都還沒入ㄟ。A ：他沒有錢，他
    現在去拿，他有啦，這個OK啦。B ：好，OK，OK。A ：讓他
    下次不要再延了這樣子而已。B ：是喔，OK。A ：對啊。B
    ：這個OK啦。A ：好。」等語（見本院卷三第273 頁），然
    依通話內容被告吳金福問「你幹麼罵他，罵那麼兇」，可見
    被告吳金福雖已知悉被告楊永駿有罵張坤輝，但顯然未預見
    被告楊永駿會罵張坤輝，否則不會如此問話。又其縱然有問
    「為什麼讓他走」，尚難單憑此句話，遽以推論其與被告楊
    永駿間有何妨害自由之犯意聯絡或事前參與妨害自由犯行之
    謀議。被告吳金福就此部分犯行既未有行為分擔，復未有積
    極證據證明其參與事前謀議或以共同犯罪之意思參與而分擔
    構成要件以外之行為（最高法院99年度臺上字第7555號判決
    參照），自不得執前揭通訊監察譯文為其不利之認定。又98
    年6 月4 日被告吳金福與楊永駿間之通話雖談及張坤輝之前
    揭自小客車，然距離公訴人所指犯罪時間98年5 月25日已相
    隔10日，內容亦未當日有無恐嚇、脅迫張坤輝無關，亦不足
    遽為被告吳金福不利之認定。
四、綜上，公訴意旨所憑事證，客觀上未達於通常一般之人均不
    致於有所懷疑，而得確信其為真實之程度，而有合理性懷疑
    之存在，自無從形成被告有罪之確信，此外，本院復查無其
    他積極證據足以證明被告吳金福、賴俊辰確有前揭犯行，自
    屬不能證明其犯罪，揆諸上開說明，應諭知被告吳金福、賴
    俊辰無罪之判決。
陸、前揭公訴意旨壹、四部分，訊據被告賴俊辰堅詞否認有何恐
    嚇犯行，辯稱：伊雖跟楊永駿一起去找李明璐，但伊留在車
    上，楊永駿1 人上樓和盧信行講話等語。經查：
一、公訴意旨認被告賴俊辰涉有上開罪嫌，無非以證人盧信行於
    警詢、偵訊中之指訴，以及被告賴俊辰坦承其與被告楊永駿
    一同去找李明璐之事實等為主要論據。
二、證人盧信行於警詢中雖證稱：當時有人按門鈴，伊開門時，
    賴俊辰對伊說他們是當舖的人，要找李明璐，李明璐欠他們
    錢，問伊房間是誰，伊答不知道，賴俊辰就口氣很兇的跟伊
    說：「你租房子的人怎可能不知道房東是誰」等語（見98年
    度偵卷第23575 號卷五第177 頁）；其嗣於檢察官偵訊中結
    證稱：楊永駿說他要找李明璐，伊答伊剛搬來不認識李明璐
    ，楊永駿就問伊房東住哪、電話幾號，伊答不知道，楊永駿
    就很不高興說怎可能不知道等語（見98年度他字3899號卷第
    126-127 頁），則其雖於偵訊中仍明確指認被告賴俊辰在場
    ，但對於前揭言詞究係被告賴俊辰或楊永駿所言，警詢、偵
    訊所述顯然兩歧；且縱其警詢所述為實，所謂「你租房子的
    人怎可能不知道房東是誰」之言詞，依社會通念，茍以兇惡
    的語氣言之，仍不構成恐嚇之言詞，自難認為此等言詞足以
    致生危害於安全。是證人盧信行所述，尚不足為被告賴俊辰
    不利之認定。
三、共同被告楊永駿於審判中稱：伊有請賴俊辰開車載伊前往李
    明璐之住址討債，但沒有告訴其伊要找李明璐等語，僅能證
    明賴俊辰是開車載其到場之人，與被告賴俊辰所辯尚無不符
    ，故被告賴俊辰所辯尚非全然無稽。是以尚不能因被告賴俊
    辰知悉被告楊永駿前往上址係為討債，而載其前往，遽認被
    告賴俊辰與楊永駿間有何犯意聯絡、行為分擔。
四、綜上，公訴意旨所憑事證，客觀上未達於通常一般之人均不
    致於有所懷疑，而得確信其為真實之程度，而有合理性懷疑
    之存在，自無從形成被告有罪之確信，此外，本院復查無其
    他積極證據足以證明被告賴俊辰確有前揭犯行，自屬不能證
    明其犯罪，揆諸上開說明，應諭知被告賴俊辰無罪之判決。
柒、前揭公訴意旨壹、五部分，訊據被告曾雍軒堅詞否認有何恐
    嚇犯行，辯稱：楊永駿雖有找伊到場，陪其找客人討債，但
    伊只有到達「東方之星」社區的警衛室，進不去中庭，伊就
    先離開了等語。經查：
一、公訴意旨認被告曾雍軒涉有上開罪嫌，無非以證人莊明珠、
    蘇瑞文於警詢、偵訊中之指訴，以及被告曾雍軒坦承與被告
    楊永駿一同到場等為主要論據。
二、證人莊明珠於審判中結證稱：伊在對講機看到楊永駿有帶人
    ，但伊對在庭的曾雍軒沒什麼印象，後來楊永駿在社區中庭
    喊叫恐嚇之言語時，伊從窗戶瞄出去只看到楊永駿1 個人等
    語（見本院卷二第151 頁背面、第155 頁）；核與其於檢察
    官偵訊中結證先稱：到伊住處的有楊永駿和5 、6 個男子，
    但因對講機只看得到楊永駿，所以伊只認出楊永駿等語（見
    98 年 度他字第3899號第119 頁），後稱：伊當時透過對講
    機有看到楊永駿和1 個很像賴俊辰的年輕人等語（見98年度
    偵字第23575 號卷七第313 頁），警詢中證稱：楊永駿帶了
    5 、6 人到我大廈住處樓下包抄討債等語（98年度偵字第23
    575 號卷六第26頁）相符。又證人蘇瑞文於審判中結證稱：
    伊有聽到中庭有人喊叫恐嚇，但伊不知道喊叫的人是誰，莊
    明珠也沒有跟伊講，伊僅對在庭之楊永駿有點印象等語（見
    本院卷二第158 頁-159頁背面）；核與其於檢察官偵訊中結
    證稱：楊永駿和一群人到伊上海路住處樓下，在中庭大喊等
    語（見98年度他字第3899號卷第161 頁）、警詢中證稱：楊
    永駿在中庭大喊恐嚇伊和莊明珠等語（見98年度偵字第2357
    5 號卷六第64頁）相符。則證人莊明珠、蘇瑞文始終未能明
    確指認被告曾雍軒是否在場、有何恐嚇之舉，是其等所述尚
    不足為被告曾雍軒不利之認定。
三、證人即「東方之星」社區警衛郭文江於審判中結證稱：楊永
    駿先簽好訪客登記，伊完成接班時社區主任劉佳芝以總機電
    話連絡楊永駿想拜訪的住戶（即莊明珠），當時楊永駿是自
    己1 人進入大廳，伊警詢中指認楊永駿是正確的等語（見本
    院卷三第82-84 頁背面），核與其於警詢中證稱：伊只有看
    到楊永駿1 名男子，進入社區大廳警衛室登記等語（見98年
    度偵字第23575 號卷六第86頁）相符，是證人郭文江亦僅見
    聞被告楊永駿進入該社區大廳，是其所述與被告曾雍軒無關
    ，亦不足為被告曾雍軒不利之認定。證人即共同被告楊永駿
    雖於審判中結證稱：當天曾雍軒友人有為伊與曾雍軒感應地
    下室電梯，伊跟曾雍軒就坐電梯下去，後來伊跟曾雍軒爬樓
    梯上來，曾雍軒就走了等語（見本院卷四第26頁），然依其
    所述被告曾雍軒係進入地下室，未進入大廳或中庭，經核與
    證人莊明珠、蘇瑞文、郭文江前揭證述並無不合，縱與被告
    曾雍軒所辯不盡相符，然各證人所述均無法證明被告曾雍軒
    有何恐嚇或為被告楊永駿助勢之舉，故被告曾雍軒所辯尚非
    全然無稽。是以尚不能因被告曾雍軒知悉被告楊永駿前往上
    址係為討債，而一同前往，遽認被告曾雍軒與楊永駿間有何
    犯意聯絡、行為分擔。
四、綜上，公訴意旨所憑事證，客觀上未達於通常一般之人均不
    致於有所懷疑，而得確信其為真實之程度，而有合理性懷疑
    之存在，自無從形成被告有罪之確信，此外，本院復查無其
    他積極證據足以證明被告曾雍軒確有前揭犯行，自屬不能證
    明其犯罪，揆諸上開說明，應諭知被告曾雍軒無罪之判決。
據上論斷，應依刑事訴訟法第299 條第1 項前段、第301 條第1
項，刑法第28條、第304 條第1 項、第305 條、第344 條、第55
條、第41條第1 項前段、第8 項、第51條第5 款，刑法施行法第
1 條之1 第1 項、第2 項前段，判決如主文。
本案經檢察官林郁芬到庭執行職務。
中    華    民    國    99    年    12    月    31    日
                  刑事第七庭審判長法  官  鄭吉雄
                                  法  官  廣于霙
                                  法  官  毛松廷
以上正本證明與原本無異。
如不服本判決應於收受判決後10日內向本院提出上訴書狀，並應
敘述具體理由。其未敘述上訴理由者，應於上訴期間屆滿後20日
內向本院補提理由書( 均須按他造當事人之人數附繕本) 「切勿
逕送上級法院」。
                                  書記官  何伊羚
中    華    民    國    99    年    12    月    31    日
附表一：
  ┌──┬─────────────────┬───────┐
  │編號│主  文  罪  名  及  宣  告  刑    │備        註  │
  ├──┼─────────────────┼───────┤
  │ 1  │吳金福共同犯重利罪，處有期徒刑參月│附表三編號1   │
  │    │，如易科罰金，以新臺幣貳仟元折算壹│              │
  │    │日。                              │              │
  ├──┼─────────────────┼───────┤
  │ 2  │吳金福共同犯重利罪，處有期徒刑參月│附表三編號2   │
  │    │，如易科罰金，以新臺幣貳仟元折算壹│              │
  │    │日。                              │              │
  ├──┼─────────────────┼───────┤
  │ 3  │吳金福共同犯重利罪，處有期徒刑參月│附表三編號3   │
  │    │，如易科罰金，以新臺幣貳仟元折算壹│              │
  │    │日。                              │              │
  │    │楊永駿共同犯重利罪，處有期徒刑參月│              │
  │    │，如易科罰金，以新臺幣壹仟元折算壹│              │
  │    │日。                              │              │
  ├──┼─────────────────┼───────┤
  │ 4  │吳金福共同犯重利罪，處有期徒刑參月│附表三編號4   │
  │    │，如易科罰金，以新臺幣貳仟元折算壹│              │
  │    │日。                              │              │
  │    │楊永駿共同犯重利罪，處有期徒刑參月│              │
  │    │，如易科罰金，以新臺幣壹仟元折算壹│              │
  │    │日。                              │              │
  ├──┼─────────────────┼───────┤
  │ 5  │吳金福共同犯重利罪，處有期徒刑參月│附表三編號5   │
  │    │，如易科罰金，以新臺幣貳仟元折算壹│              │
  │    │日。                              │              │
  ├──┼─────────────────┼───────┤
  │ 6  │吳金福共同犯重利罪，處有期徒刑參月│附表三編號6   │
  │    │，如易科罰金，以新臺幣貳仟元折算壹│              │
  │    │日。                              │              │
  ├──┼─────────────────┼───────┤
  │ 7  │吳金福共同犯重利罪，處有期徒刑參月│附表三編號7   │
  │    │，如易科罰金，以新臺幣貳仟元折算壹│              │
  │    │日。                              │              │
  ├──┼─────────────────┼───────┤
  │ 8  │吳金福共同犯重利罪，處有期徒刑參月│附表三編號8   │
  │    │，如易科罰金，以新臺幣貳仟元折算壹│              │
  │    │日。                              │              │
  │    │楊永駿共同犯重利罪，處有期徒刑參月│              │
  │    │，如易科罰金，以新臺幣壹仟元折算壹│              │
  │    │日。                              │              │
  ├──┼─────────────────┼───────┤
  │ 8  │吳金福共同犯重利罪，處有期徒刑參月│附表三編號8   │
  │    │，如易科罰金，以新臺幣貳仟元折算壹│              │
  │    │日。                              │              │
  │    │楊永駿共同犯重利罪，處有期徒刑參月│              │
  │    │，如易科罰金，以新臺幣壹仟元折算壹│              │
  │    │日。                              │              │
  ├──┼─────────────────┼───────┤
  │ 9  │吳金福共同犯重利罪，處有期徒刑參月│附表三編號9   │
  │    │，如易科罰金，以新臺幣貳仟元折算壹│              │
  │    │日。                              │              │
  │    │楊永駿共同犯重利罪，處有期徒刑參月│              │
  │    │，如易科罰金，以新臺幣壹仟元折算壹│              │
  │    │日。                              │              │
  ├──┼─────────────────┼───────┤
  │ 10 │吳金福共同犯重利罪，處有期徒刑參月│附表三編號10  │
  │    │，如易科罰金，以新臺幣貳仟元折算壹│              │
  │    │日。                              │              │
  │    │楊永駿共同犯重利罪，處有期徒刑參月│              │
  │    │，如易科罰金，以新臺幣壹仟元折算壹│              │
  │    │日。                              │              │
  ├──┼─────────────────┼───────┤
  │ 11 │吳金福共同犯重利罪，處有期徒刑參月│附表三編號11  │
  │    │，如易科罰金，以新臺幣貳仟元折算壹│              │
  │    │日。                              │              │
  │    │楊永駿共同犯重利罪，處有期徒刑參月│              │
  │    │，如易科罰金，以新臺幣壹仟元折算壹│              │
  │    │日。                              │              │
  ├──┼─────────────────┼───────┤
  │ 12 │吳金福共同犯重利罪，處有期徒刑參月│附表三編號12  │
  │    │，如易科罰金，以新臺幣貳仟元折算壹│              │
  │    │日。                              │              │
  ├──┼─────────────────┼───────┤
  │ 13 │吳金福共同犯重利罪，處有期徒刑參月│附表三編號13  │
  │    │，如易科罰金，以新臺幣貳仟元折算壹│              │
  │    │日。                              │              │
  ├──┼─────────────────┼───────┤
  │ 14 │吳金福共同犯重利罪，處有期徒刑參月│附表三編號14  │
  │    │，如易科罰金，以新臺幣貳仟元折算壹│              │
  │    │日。                              │              │
  │    │楊永駿共同犯重利罪，處有期徒刑參月│              │
  │    │，如易科罰金，以新臺幣壹仟元折算壹│              │
  │    │日。                              │              │
  │    │賴俊辰共同犯重利罪，處有期徒刑貳月│              │
  │    │，如易科罰金，以新臺幣壹仟元折算壹│              │
  │    │日。                              │              │
  │    │林君儒共同犯重利罪，處有期徒刑貳月│              │
  │    │，如易科罰金，以新臺幣壹仟元折算壹│              │
  │    │日。                              │              │
  ├──┼─────────────────┼───────┤
  │ 15 │吳金福共同犯重利罪，處有期徒刑參月│附表三編號15  │
  │    │，如易科罰金，以新臺幣貳仟元折算壹│              │
  │    │日。                              │              │
  │    │楊永駿共同犯重利罪，處有期徒刑參月│              │
  │    │，如易科罰金，以新臺幣壹仟元折算壹│              │
  │    │日。                              │              │
  │    │賴俊辰共同犯重利罪，處有期徒刑貳月│              │
  │    │，如易科罰金，以新臺幣壹仟元折算壹│              │
  │    │日。                              │              │
  │    │林君儒共同犯重利罪，處有期徒刑貳月│              │
  │    │，如易科罰金，以新臺幣壹仟元折算壹│              │
  │    │日。                              │              │
  ├──┼─────────────────┼───────┤
  │ 16 │吳金福共同犯重利罪，處有期徒刑參月│附表三編號16  │
  │    │，如易科罰金，以新臺幣貳仟元折算壹│              │
  │    │日。                              │              │
  │    │楊永駿共同犯重利罪，處有期徒刑參月│              │
  │    │，如易科罰金，以新臺幣壹仟元折算壹│              │
  │    │日。                              │              │
  │    │賴俊辰共同犯重利罪，處有期徒刑貳月│              │
  │    │，如易科罰金，以新臺幣壹仟元折算壹│              │
  │    │日。                              │              │
  │    │林君儒共同犯重利罪，處有期徒刑貳月│              │
  │    │，如易科罰金，以新臺幣壹仟元折算壹│              │
  │    │日。                              │              │
  ├──┼─────────────────┼───────┤
  │ 17 │吳金福共同犯重利罪，處有期徒刑參月│附表三編號17  │
  │    │，如易科罰金，以新臺幣貳仟元折算壹│              │
  │    │日。                              │              │
  │    │楊永駿共同犯重利罪，處有期徒刑參月│              │
  │    │，如易科罰金，以新臺幣壹仟元折算壹│              │
  │    │日。                              │              │
  │    │賴俊辰共同犯重利罪，處有期徒刑貳月│              │
  │    │，如易科罰金，以新臺幣壹仟元折算壹│              │
  │    │日。                              │              │
  │    │林君儒共同犯重利罪，處有期徒刑貳月│              │
  │    │，如易科罰金，以新臺幣壹仟元折算壹│              │
  │    │日。                              │              │
  ├──┼─────────────────┼───────┤
  │ 18 │吳金福共同犯重利罪，處有期徒刑參月│附表三編號18  │
  │    │，如易科罰金，以新臺幣貳仟元折算壹│              │
  │    │日。                              │              │
  │    │楊永駿共同犯重利罪，處有期徒刑參月│              │
  │    │，如易科罰金，以新臺幣壹仟元折算壹│              │
  │    │日。                              │              │
  │    │賴俊辰共同犯重利罪，處有期徒刑貳月│              │
  │    │，如易科罰金，以新臺幣壹仟元折算壹│              │
  │    │日。                              │              │
  │    │林君儒共同犯重利罪，處有期徒刑貳月│              │
  │    │，如易科罰金，以新臺幣壹仟元折算壹│              │
  │    │日。                              │              │
  ├──┼─────────────────┼───────┤
  │ 19 │吳金福共同犯重利罪，處有期徒刑參月│附表三編號19  │
  │    │，如易科罰金，以新臺幣貳仟元折算壹│              │
  │    │日。                              │              │
  │    │楊永駿共同犯重利罪，處有期徒刑參月│              │
  │    │，如易科罰金，以新臺幣壹仟元折算壹│              │
  │    │日。                              │              │
  │    │賴俊辰共同犯重利罪，處有期徒刑貳月│              │
  │    │，如易科罰金，以新臺幣壹仟元折算壹│              │
  │    │日。                              │              │
  │    │林君儒共同犯重利罪，處有期徒刑貳月│              │
  │    │，如易科罰金，以新臺幣壹仟元折算壹│              │
  │    │日。                              │              │
  ├──┼─────────────────┼───────┤
  │ 20 │吳金福共同犯重利罪，處有期徒刑參月│附表三編號20  │
  │    │，如易科罰金，以新臺幣貳仟元折算壹│              │
  │    │日。                              │              │
  │    │楊永駿共同犯重利罪，處有期徒刑參月│              │
  │    │，如易科罰金，以新臺幣壹仟元折算壹│              │
  │    │日。                              │              │
  │    │賴俊辰共同犯重利罪，處有期徒刑貳月│              │
  │    │，如易科罰金，以新臺幣壹仟元折算壹│              │
  │    │日。                              │              │
  │    │林君儒共同犯重利罪，處有期徒刑貳月│              │
  │    │，如易科罰金，以新臺幣壹仟元折算壹│              │
  │    │日。                              │              │
  ├──┼─────────────────┼───────┤
  │ 21 │吳金福共同犯重利罪，處有期徒刑參月│附表三編號21  │
  │    │，如易科罰金，以新臺幣貳仟元折算壹│              │
  │    │日。                              │              │
  │    │楊永駿共同犯重利罪，處有期徒刑參月│              │
  │    │，如易科罰金，以新臺幣壹仟元折算壹│              │
  │    │日。                              │              │
  │    │賴俊辰共同犯重利罪，處有期徒刑貳月│              │
  │    │，如易科罰金，以新臺幣壹仟元折算壹│              │
  │    │日。                              │              │
  │    │林君儒共同犯重利罪，處有期徒刑貳月│              │
  │    │，如易科罰金，以新臺幣壹仟元折算壹│              │
  │    │日。                              │              │
  └──┴─────────────────┴───────┘
附表二：
  ┌──┬─────────────────┬───────┐
  │編號│主  文  罪  名  及  宣  告  刑    │備        註  │
  ├──┼─────────────────┼───────┤
  │ 1  │吳金福共同犯恐嚇罪，處有期徒刑肆月│事實欄二(一)部分│
  │    │，如易科罰金，以新臺幣貳仟元折算壹│              │
  │    │日。                              │              │
  │    │楊永駿共同犯恐嚇罪，處有期徒刑月│              │
  │    │，如易科罰金，以新臺幣壹仟元折算壹│              │
  │    │日。                              │              │
  ├──┼─────────────────┼───────┤
  │ 2  │吳金福共同犯強制罪，處有期徒刑陸月│事實欄二(二)部分│
  │    │，如易科罰金，以新臺幣貳仟元折算壹│              │
  │    │日。                              │              │
  │    │楊永駿共同犯強制罪，處有期徒刑陸月│              │
  │    │，如易科罰金，以新臺幣壹仟元折算壹│              │
  │    │日。                              │              │
  ├──┼─────────────────┼───────┤
  │ 3  │楊永駿共同犯恐嚇罪，處有期徒刑月│事實欄二(三)部分│
  │    │，如易科罰金，以新臺幣壹仟元折算壹│              │
  │    │日。                              │              │
  ├──┼─────────────────┼───────┤
  │ 4  │楊永駿犯恐嚇罪，處有期徒刑月，如│事實欄二(四)部分│
  │    │易科罰金，以新臺幣壹仟元折算壹日。│              │
  ├──┼─────────────────┼───────┤
  │ 5  │楊永駿共同犯恐嚇罪，處有期徒刑陸月│事實欄二(五)部分│
  │    │，如易科罰金，以新臺幣壹仟元折算壹│              │
  │    │日。                              │              │
  │    │賴俊辰共同犯恐嚇罪，處有期徒刑肆月│              │
  │    │，如易科罰金，以新臺幣壹仟元折算壹│              │
  │    │日。                              │              │
  ├──┼─────────────────┼───────┤
  │ 6  │楊永駿犯恐嚇罪，處有期徒刑月，如│事實欄二(六)部分│
  │    │易科罰金，以新臺幣壹仟元折算壹日。│              │
  ├──┼─────────────────┼───────┤
  │ 7  │楊永駿犯恐嚇罪，處有期徒刑月，如│事實欄二(七)部分│
  │    │易科罰金，以新臺幣壹仟元折算壹日。│              │
  ├──┼─────────────────┼───────┤
  │ 8  │吳金福共同犯恐嚇罪，處有期徒刑肆月│事實欄二(八)部分│
  │    │，如易科罰金，以新臺幣貳仟元折算壹│              │
  │    │日。                              │              │
  │    │楊永駿共同犯恐嚇罪，處有期徒刑陸月│              │
  │    │，如易科罰金，以新臺幣壹仟元折算壹│              │
  │    │日。                              │              │
  ├──┼─────────────────┼───────┤
  │ 9  │楊永駿犯恐嚇罪，處有期徒刑月，如│事實欄二(九)部分│
  │    │易科罰金，以新臺幣壹仟元折算壹日。│              │
  ├──┼─────────────────┼───────┤
  │ 10 │楊永駿犯恐嚇罪，處有期徒刑月，如│事實欄二(十)部分│
  │    │易科罰金，以新臺幣壹仟元折算壹日。│              │
  ├──┼─────────────────┼───────┤
  │ 11 │楊永駿犯恐嚇罪，處有期徒刑陸月，如│事實欄二(十一)部分│
  │    │易科罰金，以新臺幣壹仟元折算壹日。│              │
  └──┴─────────────────┴───────┘
附表三
┌──┬────┬───┬──────┬──────┬──────────┬────┐
│編號│行為人  │借款人│  借款時間  │  借款金額  │  還款方式、金額、  │ 年利率 │
│    │（即共同│      │            │            │  擔保品            │        │
│    │正犯）  │      │            │            │                    │        │
├──┼────┼───┼──────┼──────┼──────────┼────┤
│ 1. │吳金福  │邱窈瑮│95年12月26日│30萬元（實拿│預扣利息27,000元，每│  108%  │
│    │張鼎為  │      │            │270,000元） │月收取30萬元之9 ％（│        │
│    │        │      │            │            │即27,000元）。      │        │
│    │        │      │            │            │桃園縣平鎮市○○路16│        │
│    │        │      │            │            │1 號2 樓立歌音樂茶坊│        │
│    │        │      │            │            │卡拉OK店之營利事業證│        │
│    │        │      │            │            │正本、2P-8566 號自小│        │
│    │        │      │            │            │客車行車執照正本、邱│        │
│    │        │      │            │            │窈瓅簽發之本票。    │        │
├──┼────┼───┼──────┼──────┼──────────┼────┤
│ 2. │吳金福  │邱窈瑮│96年3 月下旬│20萬元（實拿│預扣利息18,000元，每│  108%  │
│    │張鼎為  │      │某日        │182,000 元）│月收取20萬元之9 ％（│        │
│    │        │      │            │            │即18,000元）。      │        │
│    │        │      │            │            │以邱斐蘭為連帶保證人│        │
│    │        │      │            │            │並與邱窈瑮共同簽發之│        │
│    │        │      │            │            │本票。              │        │
├──┼────┼───┼──────┼──────┼──────────┼────┤
│ 3. │吳金福  │邱窈瑮│ 96年8月7日 │20萬元（實拿│預扣利息18,000元，每│  108%  │
│    │張鼎為  │      │            │182,000 元）│月收取20萬元之9 ％（│        │
│    │楊永駿  │      │            │            │即18,000元）。      │        │
│    │        │      │            │            │桃園縣平鎮市○○路2 │        │
│    │        │      │            │            │段211巷3號房地權狀、│        │
│    │        │      │            │            │手錶、邱窈瑮簽發之本│        │
│    │        │      │            │            │票。                │        │
├──┼────┼───┼──────┼──────┼──────────┼────┤
│ 4. │吳金福  │邱窈瑮│96年11月中旬│10萬元（實拿│預扣利息9,000 元，每│  108%  │
│    │張鼎為  │      │某日        │91,000 元） │月收取10萬元之9 ％（│        │
│    │楊永駿  │      │            │            │即9,000元）。       │        │
│    │        │      │            │            │8258-RW 號自小客車行│        │
│    │        │      │            │            │車執照正本，並以李思│        │
│    │        │      │            │            │頡為連帶保證人。    │        │
├──┼────┼───┼──────┼──────┼──────────┼────┤
│ 5. │吳金福  │黃玉珍│95年11月27日│50,000元（實│預扣利息4,500 元，每│  108%  │
│    │張鼎為  │      │            │拿45,500元）│月收取5 萬元之9 ％（│        │
│    │        │      │            │            │即4,500元）。       │        │
│    │        │      │            │            │5F-9045 號自小客車行│        │
│    │        │      │            │            │車執照正本、黃玉珍簽│        │
│    │        │      │            │            │發之本票、借據。    │        │
├──┼────┼───┼──────┼──────┼──────────┼────┤
│ 6. │吳金福  │黃玉珍│96年間某日  │50,000元（實│預扣利息4,500 元，每│  108%  │
│    │張鼎為  │      │            │拿45,500元）│月收取5 萬元之9 ％（│        │
│    │        │      │            │            │即4,500元）。       │        │
│    │        │      │            │            │黃玉珍簽發之本票、借│        │
│    │        │      │            │            │據。                │        │
├──┼────┼───┼──────┼──────┼──────────┼────┤
│ 7. │吳金福  │黃玉珍│96年10月8日 │50,000元（實│預扣利息4,500 元，每│  108%  │
│    │張鼎為  │      │            │拿45,500元）│月收取5 萬元之9 ％（│        │
│    │        │      │            │            │即4,500元）。       │        │
│    │        │      │            │            │黃玉珍簽發之本票、借│        │
│    │        │      │            │            │據。                │        │
├──┼────┼───┼──────┼──────┼──────────┼────┤
│ 8. │吳金福  │黃玉珍│97年5月20日 │30,000元（實│預扣利息2,700 元，每│  108%  │
│    │張鼎為  │      │            │拿27,300元）│月收取3 萬元之9 ％（│        │
│    │楊永駿  │      │            │            │即2,700 元）。      │        │
│    │        │      │            │            │黃玉珍簽發之本票、借│        │
│    │        │      │            │            │據。                │        │
├──┼────┼───┼──────┼──────┼──────────┼────┤
│ 9. │吳金福  │張坤輝│96年11月中旬│20,000元（實│預扣利息1,800 元，每│  108%  │
│    │張鼎為  │      │某日        │拿18,200元）│月收取2 萬元之9 ％（│        │
│    │楊永駿  │      │            │            │即1,800元）。       │        │
│    │        │      │            │            │2N-0983 號自小客車行│        │
│    │        │      │            │            │車執照正本、張坤輝簽│        │
│    │        │      │            │            │發之本票。          │        │
├──┼────┼───┼──────┼──────┼──────────┼────┤
│ 10.│吳金福  │張坤輝│96、97年間某│30,000元，共│每月各收取借貸金額之│  108%  │
│    │張鼎為  │      │日          │3 筆（即9,00│9 ％（合計10,800元）│        │
│    │楊永駿  │      │            │00元 ）     │。                  │        │
│    │        │      │            │            │張坤輝簽發之本票。  │        │
├──┼────┼───┼──────┼──────┼──────────┼────┤
│ 11.│吳金福  │李明璐│96年11月中旬│12萬元      │每月收取12萬元之9 ％│  108%  │
│    │楊永駿  │      │某日        │            │（即8,100 元）。    │        │
│    │        │      │            │            │5802-KR 號自小客車行│        │
│    │        │      │            │            │車執照正本、李明璐簽│        │
│    │        │      │            │            │發之本票、借據。    │        │
├──┼────┼───┼──────┼──────┼──────────┼────┤
│ 12.│吳金福  │莊明珠│96年11月間某│50,000元    │每月收取5 萬元之9 ％│  108%  │
│    │張鼎為  │      │日          │            │（即4,500元）。     │        │
│    │        │      │            │            │L6-6539 號自小客車行│        │
│    │        │      │            │            │車執照正本、莊明珠簽│        │
│    │        │      │            │            │發之本票、借據。    │        │
├──┼────┼───┼──────┼──────┼──────────┼────┤
│ 13.│吳金福  │莊明珠│97年3 月下旬│50,000元    │每月收取5 萬元之9 ％│  108%  │
│    │張鼎為  │      │某日        │            │（即4,500元）。     │        │
│    │        │      │            │            │TN2-453 、655-CPA、 │        │
│    │        │      │            │            │TX3-363 號機車行車執│        │
│    │        │      │            │            │照正本、莊明珠簽發之│        │
│    │        │      │            │            │本票、借據。        │        │
├──┼────┼───┼──────┼──────┼──────────┼────┤
│ 14.│吳金福  │莊明珠│98年3月27日 │30,000元    │每月收取3 萬元之9 ％│  108%  │
│    │楊永駿  │      │            │            │（即2,700元）。     │        │
│    │賴俊辰  │      │            │            │以洪鈺雯為連帶保證人│        │
│    │吳君儒  │      │            │            │並與莊明珠共同簽發之│        │
│    │        │      │            │            │本票。              │        │
├──┼────┼───┼──────┼──────┼──────────┼────┤
│ 15.│吳金福  │盧玉書│97年11月5日 │25萬元      │每月收取25萬元之9 ％│  108%  │
│    │楊永駿  │      │            │            │（即22,500元）。    │        │
│    │賴俊辰  │      │            │            │8783-EG 號自小客車行│        │
│    │吳君儒  │      │            │            │車執照正本、盧玉書簽│        │
│    │        │      │            │            │發之本票、借據。    │        │
├──┼────┼───┼──────┼──────┼──────────┼────┤
│ 16.│吳金福  │林宗輝│97年11月中旬│12萬元      │每月收取12萬元之6 ％│  72%   │
│    │楊永駿  │      │某日        │            │（即7,200元）。     │        │
│    │賴俊辰  │      │            │            │5F-7322 號自小客車行│        │
│    │吳君儒  │      │            │            │車執照正本、林宗輝簽│        │
│    │        │      │            │            │發之本票、借據。    │        │
├──┼────┼───┼──────┼──────┼──────────┼────┤
│ 17.│吳金福  │吳玟瑾│98年3 月間某│80,000元    │每月收取8 萬元之6 ％│  72%   │
│    │楊永駿  │      │日          │            │（即4,800元）。     │        │
│    │賴俊辰  │      │            │            │L6-1793 號自小客車行│        │
│    │吳君儒  │      │            │            │車執照正本、不詳成年│        │
│    │        │      │            │            │人簽發而以吳玟瑾為保│        │
│    │        │      │            │            │證人之本票、吳玟瑾書│        │
│    │        │      │            │            │立之借據。          │        │
├──┼────┼───┼──────┼──────┼──────────┼────┤
│ 18.│吳金福  │吳尚發│98年3月25日 │30,000元    │每月收取3 萬元之9 ％│  108%  │
│    │楊永駿  │      │            │            │（即2,700元）。     │        │
│    │賴俊辰  │      │            │            │KS-4212 號自小客車行│        │
│    │吳君儒  │      │            │            │車執照正本、吳尚發簽│        │
│    │        │      │            │            │發之本票、借據。    │        │
├──┼────┼───┼──────┼──────┼──────────┼────┤
│ 19.│吳金福  │楊和傑│98年5 月初某│10,000元（實│預扣利息900 元，每月│  108%  │
│    │楊永駿  │      │日          │拿9,100元） │收取1 萬元之9 ％（即│        │
│    │賴俊辰  │      │            │            │900元）。           │        │
│    │吳君儒  │      │            │            │9D-7412 號自小客車行│        │
│    │        │      │            │            │車執照正本、楊和傑簽│        │
│    │        │      │            │            │發之本票、借據。    │        │
├──┼────┼───┼──────┼──────┼──────────┼────┤
│ 20.│吳金福  │楊和傑│98年5 月中旬│5,000 元（實│預扣利息500 元，每月│  120%  │
│    │楊永駿  │      │某日        │拿4,500元） │收取5,000 元之10％（│        │
│    │賴俊辰  │      │            │            │即500 元）。        │        │
│    │吳君儒  │      │            │            │楊和傑簽發之本票、借│        │
│    │        │      │            │            │據。                │        │
├──┼────┼───┼──────┼──────┼──────────┼────┤
│ 21.│吳金福  │楊和傑│98年5 月下旬│5,000 元（實│預扣利息500 元，每月│  120%  │
│    │楊永駿  │      │某日        │拿4,500元） │收取5,000 元之10％（│        │
│    │賴俊辰  │      │            │            │即500 元）。        │        │
│    │吳君儒  │      │            │            │楊和傑簽發之本票、借│        │
│    │        │      │            │            │據。                │        │
└──┴────┴───┴──────┴──────┴──────────┴────┘

司法院資訊處製作；財團法人民間司法改革基金會備份。
